臺灣嘉義地方法院刑事判決
110年度易字第173號
公  訴  人  臺灣嘉義地方檢察署檢察官
被      告  周輝雄



選任辯護人  王漢律師
被      告  尹貴鴻




選任辯護人  江昱勳律師
參  與  人  方偉銘


上列被告因竊盜案件，經檢察官提起公訴（109年度偵字第3920
、4723號），本院判決如下：
    主  文
一、周輝雄犯如附表一所示之罪，各處如附表一「論罪科刑」欄
    所示之刑。應執行有期徒刑3年2月。
    沒收部分詳如附表二編號1、3、4「沒收」欄所示之沒收。
    沒收部分併執行之。
二、尹貴鴻犯如附表一所示之罪，各處如附表一「論罪科刑」欄
    所示之刑。應執行有期徒刑5年。
    沒收部分詳如附表三「沒收」欄所示之沒收。沒收部分併執
    行之。 
    犯 罪 事 實
一、周輝雄、尹貴鴻及許添琮、張元宏（該2人業經臺灣臺中地
    方檢察署檢察官為不起訴處分確定）共同意圖為自己不法之
    所有，分別基於踰越牆垣、毀壞窗戶、安全設備、結夥三人
    以上加重竊盜之共同犯意聯絡：
  ㈠於民國109年4月17日22時許，先由周輝雄駕駛王傳忠（業經
    臺灣嘉義地方檢察署檢察官為不起訴處分確定）所有之車牌
    號碼00-0000號自用小客車（下稱系爭車輛），在臺中市地
    區搭載尹貴鴻及張元宏、許添琮後，再改由張元宏駕駛南下
    嘉義。嗣於翌（18）日凌晨1時18分許，周輝雄、尹貴鴻、
    許添琮、張元宏等4人駕車行經黃○○所經營位於嘉義縣○○鄉○
    ○村○○○00○00號「○○交通股份有限公司」附近時，選定該戶
    做為侵入住宅行竊之對象。周輝雄、尹貴鴻、許添琮、張元
    宏4人即由大崎村大丘園正大路側翻越圍牆，進入大丘園00
    之00號，以不詳器械（無證據顯示屬於客觀上對人之生命、
    身體造成危險之兇器）破壞上開公司辦公室內房間屬於安全
    設備之門鎖後，竊取黃○○所有如附表四所示之物得手。嗣於
    18日凌晨1時33分許，黃○○駕車返家時，周輝雄、尹貴鴻、
    許添琮、張元宏4人見狀即再循原正大路側之路線，翻越圍
    牆逃離。
  ㈡其後，於109年4月22日凌晨某時許，由張元宏駕駛系爭車輛
    搭載周輝雄、尹貴鴻及許添琮，自臺中地區南下至彰化縣員
    林市。嗣於同日凌晨3時20分許，行經劉○○所經營位在彰化
    縣○○市○○路000巷00號之工廠，即選定該處作為行竊對象。
    由周輝雄於車上負責把風，尹貴鴻、許添琮、張元宏3人即
    持不詳器械（無證據顯示屬於客觀上對人之生命、身體造成
    危險之兇器），撬開辦公室窗戶，及屬於安全設備之門鎖，
    竊取其內辦公桌鍵盤下方之新臺幣（下同）1萬1千元現金後
    逃逸。
  ㈢先由許添琮、張元宏事先勘察地形選定楊○○所經營位在嘉義
    縣○○鄉○○村○○○00○00號「○○○○○生產合作社」為行竊對象後
    ，遂於109年4月27日23時20分許，由張元宏駕駛系爭車輛搭
    載周輝雄、尹貴鴻及許添琮南下嘉義，於翌日凌晨0時30分
    許，至上開合作社附近。即由周輝雄在車上待命接應，由許
    添琮、張元宏、尹貴鴻持不詳器械（無證據顯示屬於客觀上
    對人之生命、身體造成危險之兇器），撬開辦公室屬於安全
    設備之門鎖，及非屬於安全設備之抽屜鎖後，行竊屋內楊○○
    、張○○如附表五所示之物品得手後逃逸。
二、嗣經警調閱監視器，並持本院所核發之搜索票、臺灣嘉義地
    方檢察署檢察官所核發之拘票，分別於109年4月30日下午、
    5月7日上午，在臺中市○區○○路000號樓000號房等處執行搜
    索、拘提，始查知上情。
    理  由
壹、證據能力部分
一、被告周輝雄部分
  ㈠被告周輝雄及其辯護人關於警、偵筆錄自白任意性之主張
  ⒈被告周輝雄辯稱略以：警察發現我是假釋中付保護管束，稱
    已經調查清楚，並說我是跟被告尹貴鴻一起行竊，是警察要
    我如此陳述，不然要請檢察官撤銷我的假釋，並要收押我，
    我因為害怕才會照警察的話講。我被抓到的時候，警察說我
    是假釋中，要我指認被告尹貴鴻，是警察恐嚇我，我才會這
    麼說，是不正方法取供。是109年4月30日搜索時，警察對我
    恐嚇云云（見本院卷一第127、383至384頁）。
　2.辯護人為被告周輝雄辯護略以：
　　⑴被告周輝雄被抓到時，就被警察恐嚇影響，故警詢、偵查
      錄影內容無法表現出被告周輝雄有受恐嚇或其他引誘筆錄
      的情形云云（見本院卷一第383頁）。
　　⑵警方於109年4月30日對被告周輝雄進行搜索時，對於被告
      周輝雄堅稱系爭車輛係伍國恆借走之詞不予採信，一再威
      脅要以主謀或組織犯罪進行偵辦，甚至教導其說詞等，顯
      有違反被告周輝雄供述任意性之行為：①於影片時間約20
      分1秒許，警方在搜索時要被告周輝雄先講先贏。②於影片
      時間約24分30秒許，被告周輝雄堅稱系爭車輛是伍國恆借
      走時，警方以髒話辱罵被告。③於影片時間約34分0秒許，
      警方威脅要用組織犯罪條例偵辦被告周輝雄，並表示知道
      其在假釋中，尚有殘刑。④於影片時間約43分21秒許，警
      方威脅要去證人林茗琦位於大里住家搜索，證人林茗琦怕
      同住父親知悉，不斷拜託警方不要前往搜索，警方將證人
      林茗琦單獨帶離現場問話，影片時間約51分許傳來哭聲。
      ⑤於影片時間約54分0秒許，1名穿花襯衫警員詢問被告周
      輝雄有幾人前往作案，並比出手勢4的方式暗示被告周輝
      雄回答，後續警方並教導被告周輝雄陳述在犯案現場並未
      下車等說詞等語（見本院卷二第123至125頁）。
　㈡按被告之自白，非出於強暴、脅迫、利誘、詐欺、疲勞訊問
    、違法羈押或其他不正方法，且與事實相符者，得為證據，
    刑事訴訟法第156條第1項定有明文。此所謂「自白」，係指
    犯罪嫌疑人或被告對自己之犯罪事實全部或主要部分為肯定
    供述之意。至其動機如何，自非所問。故自白若係出於其任
    意性，且經合法調查與事實相符者，自不論其自白是否尚有
    其他考量，或基於何種訴訟策略之運作，均非不得將其自白
    援為認定事實之憑據。而衡諸實際，縱使被告基於某種內在
    考量之因素、動機而坦承犯行，仍不能因此即認其自白欠缺
    任意性，而不得為證據。復按所謂「非任意性之自白」，除
    其自白必須是以不正方法取得外，尤須該自白與不正方法間
    具有因果關係，始有排除法則之適用，此觀刑事訴訟法第15
    6條第1項規定：「被告之自白，非『出於』強暴……者，得為證
    據」即明；而因果關係之判斷，除應依個案具體情節，詳細
    考察訊問一方實施不正方法之態樣、手段、參與實施之人數
    等及受訊問一方之年齡、地位、品行、教育程度、健康狀況
    等情狀外，更應深究不正方法與自白間之相關聯因素，如實
    施不正方法對受訊問人強制之程度、與自白在時間上是否接
    近、地點及實施之人是否相同、受訊問人自白時之態度是否
    自然、陳述是否流暢及其他相關情況，為綜合研判，始臻符
    合事實（最高法院98年度台上字第4627號判決參照）。
　㈢被告周輝雄及其辯護人為上開自白並非出於任意性之抗辯，
    爭執重點在於被告周輝雄於109年4月30日為警搜索過程中，
    是否遭受警方不正方式取供，並進而影響其於後續警詢、偵
    查中所為自白之任意性？是首應審究者即在於警方109年4月
    30日搜索過程中，對其詢問方式，是否已屬不正？如屬不正
    ，與後續所為之自白是否具備毒樹果實關係？關於警方於10
    9年4月30日之搜索過程，業據本院當庭勘驗當日搜索錄影光
    碟，此有本院勘驗筆錄及相關擷圖在卷可考（見本院卷二第
    222至225、231至232頁）。依據上開勘驗結果，警方當日搜
    索或詢問過程，應無違法疑慮，分述如下：
　⒈警方當日搜索之初，已向被告周輝雄出示拘票及搜索票，顯
    見當時搜索發動應屬合法。又搜索錄影檔案前15分鐘內，警
    方先自白色信封袋內之紅包袋抽出一疊捆束整齊百元新鈔，
    經向被告周輝雄詢問後，被告周輝雄答稱是要交房租云云。
    其後，警方向被告周輝雄稱已經跟蹤他好幾天，不要裝瘋賣
    傻，警方給他留面子，大家簡單就好等語（見本院卷二222
    頁）。警方雖向被告周輝雄告以不要裝瘋賣傻、保留顏面、
    大家簡單就好等語，然此等用語尚屬平常，強度應無達足以
    壓迫其自由意志之程度。況被告周輝雄於搜索錄影檔案52分
    許前，對於警方之回答均否認犯行，堅稱系爭車輛係伍國恆
    所借用，足見警方上開用語，並未對其產生任何有效之壓迫
    。是此部分過程，尚無以不正方式取供之情形。
  ⒉於搜索錄影檔案前15分鐘內，警方要求證人即被告周輝雄當
    時女性友人林茗琦拿出隨身包包內物品供警方檢視，其中有
    百元鈔票，經比對與上開紅包袋百元新鈔為連號，警方對被
    告周輝雄說那是告訴人楊金地過年時領出的新鈔，不要再狡
    辯，配合警方就好等語（見本院卷二222頁）。警方雖曾要
    求被告周輝雄不要狡辯、配合警方，然此等用語尚屬平常，
    強度應無達足以壓迫被告周輝雄自由意志之程度。況被告周
    輝雄當時仍堅稱該疊新鈔係從事整骨工作所得，足見警方上
    開用語，並未對其產生任何有效之壓迫。是此部分過程，尚
    無以不正方式取供之情形。
　⒊於搜索錄影檔案15分許至33分許過程中，警方固有向被告周
    輝雄表示：「不要搞到被收押」、「你們4個加起來200多歲
    」、「你是主謀」、「遇到問題就面對以獲得減輕」，並曾
    對其辱罵「幹你娘機歪」等語（見本院卷二第222至223頁）
    。警方雖有上開「不要搞到被收押」、「你們4個加起來200
    多歲」、「你是主謀」、「遇到問題就面對以獲得減輕」之
    表示，然此均係有關本案犯行之相關內容。警方以當時偵查
    之所得，詢問被告周輝雄，並預示其對於本案犯行坦承與否
    後，可能獲致之利益與不利益，供其自己衡量選擇對其有利
    之訴訟進行方式，均未逾越法律授權之偵查手段，此部分尚
    難認屬於不正方法，與恐嚇之不法取供尚屬有間。又警方當
    時雖曾辱罵其「幹你娘機歪」等語，然此等用語雖粗俗鄙陋
    ，足以令人不快、憤怒，甚至予以反唇相譏，然難以想像因
    此即自由意志受迫，而造成違反意願陳述之效果。
　⒋於搜索錄影檔案33分許至40分許，警方曾對被告周輝雄表示
    「你的假釋到111年，我再問你一條組織的，我看你的誠意
    度到哪，你今天不要讓我困擾，我轄區的事你幫我處理好，
    我就單純就好......你最好都否認到底說都不是你，我會拿
    證據給你看，我絕對讓你收押，我看你比較有事還是我有事
    ......」、「不會讓你出來，跟著假釋一起執行了」等語（
    見本院卷二第223頁）。惟警方上開對於被告周輝雄假釋、
    組織、收押等告知，亦屬預示其對於本案犯行否認犯行，可
    能招致之不利結果，供其衡量選擇對其有利之訴訟進行方式
    ，均未逾越法律授權之偵查手段，此部分亦難認屬於不正方
    法，與恐嚇之不法取供尚屬有間。
　⒌於搜索錄影檔案40分許至48分許，警方曾對證人林茗琦表示
    可能要前往其大里住家進行搜索等語（見本院卷二第224頁
    ）。惟警方當時已於證人林茗琦隨身包包內搜得疑為告訴人
    楊金地之連號百元新鈔，對於證人林茗琦可能為被告周輝雄
    藏匿犯罪所得贓款一節，自有合理可疑。是警方向證人林茗
    琦告稱欲前往其大里住家進行搜索一節，亦屬偵查手段之合
    理行使，尚非是令被告周輝雄就範之恐嚇不法取供。
　⒍於搜索錄影檔案48分許至52分許，警方曾將證人林茗琦帶離
    錄影畫面現場，警方於詢問證人林茗琦過程中，其有以哭腔
    腔調回答警方問題（見本院卷二第224頁）。惟警方將證人
    林茗琦帶離錄影畫面現場前，警方業已查得上開疑似告訴人
    楊金地遭竊之連號百元新鈔，則警方將證人林茗琦帶離被告
    周輝雄所在之錄影畫面現場，進行隔離詢問，藉以突破案情
    ，亦屬偵查手段之合法行使。況證人即當時搜索警員郭哲賢
    於本院審理中證稱：後來搜索時，證人林茗琦在外面，被告
    周輝雄在房間裡面，證人林茗琦有說錢是被告周輝雄給她的
    ，後來說被告周輝雄有一筆30幾萬的錢放在她銀行保險箱裡
    面。這是證人林茗琦先講的，我們再問被告周輝雄有沒有這
    回事，一開始被告周輝雄支支吾吾，最後才承認有這筆款項
    等語屬實（見本院卷二第238頁）。該部分證述與上開搜索
    錄影檔案所得之勘驗結果，大致相符，應屬可信。是被告周
    輝雄後續之所以坦承犯行，應係於警方查獲上開30餘萬贓款
    下落後，逐漸突破其心防，並慮及後續訴訟過程之利害衡量
    ，始於搜索當時逐步坦承犯行。自不得僅以證人林茗琦於當
    時警方詢問過程中，可能預料將涉及刑事案件後續偵查程序
    之不利益，所引起之自身情緒反應，即歸責警方企圖以證人
    林茗琦為挾制手段，令被告周輝雄就範之恐嚇不法取供。此
    部分亦難認屬於不正方法，與恐嚇之不法取供尚屬有間。
　⒎於搜索錄影檔案52分許至1時3分許，雖有1名警員（經查為證
    人即警員黃培勳，見本院卷二第264至265頁）站在被告周輝
    雄面前比出右手4支手指頭，詢問其有幾個人南下，被告周
    輝雄答稱4個之過程（見本院卷二第224頁）。證人黃培勳於
    當時詢問被告周輝雄過程中，雖有以手指比4，藉以誘導被
    告周輝雄之嫌。然於此之前，警方於詢問被告周輝雄之過程
    中，業已多次向其告稱「你們4個加起來200多歲」，是此時
    以手指比4誘導被告周輝雄，應已無誘導之關鍵作用。況刑
    事法之相關規範內，除審判中之交互詰問程序，設有禁止誘
    導之相關規定外，尚無立法禁止警方於偵查犯罪過程中，不
    得以誘導方式進行問訊。而此時縱屬誘導，亦與足以壓制被
    告周輝雄自由意志迫其違反意願陳述之情形有異。另警方於
    此時突破被告周輝雄心防後，被告周輝雄於警方詢問有1個
    把風，其他3個在做什麼等語時，被告周輝雄則答稱我沒有
    下車等語，其後，則以問答方式，由被告周輝雄略述本案涉
    案共犯及犯情梗概（見本院卷二第224至225頁）。且證人郭
    哲賢於本院審理中結證稱：當時我們不知道是何人把風，是
    後來被告周輝雄說他坐在車子裡面，他們3人下車，而且交
    代被告周輝雄不可以下車、不可以抽菸、不可以丟菸蒂，這
    些都是被告周輝雄講的等語（見本院卷二第244頁），均與
    上開勘驗筆錄所得相符。足見，並非如辯護人所稱後續係由
    警員教導被告周輝雄陳述在犯案現場並未下車等說詞之情形
    。
　⒏綜上所述，警方於上開搜索過程中，縱有辱罵被告周輝雄，
    或於詢問過程中誘導等情形，然均非屬以不正方式取供之情
    形。被告周輝雄於警方搜索查得本案30餘萬贓款下落後，逐
    步坦承犯行，乃係其考量罪證逐漸明朗，衡量選擇對其有利
    即全盤托出之訴訟進行方式後，出於自由意志之所為。被告
    周輝雄及辯護人上開辯稱其自白係警方於搜索過程中出於恐
    嚇、辱罵等不法取供所致，均非可採。
　㈣另按刑事訴訟法第100條之1第1項前段規定：「訊問被告，應
    全程連續錄音；必要時，並應全程連續錄影」，同條第2項
    規定：「筆錄內所載之被告陳述與錄音或錄影之內容不符者
    ，除有前項但書情形外，其不符之部分，不得作為證據」。
    考其立法目的，在於擔保被告對於訊問之陳述，係出於自由
    意思及所述與筆錄記載內容相符。檢察官、司法警察（官）
    未依規定全程連續錄音或錄影所進行之訊（詢）問筆錄，屬
    違背法定程序取得之證據，其有無證據能力，仍應由法院適
    用同法第158條之4規定，依個案之具體情狀，審酌人權保障
    及公共利益之均衡維護，予以客觀權衡判斷之。倘其陳述能
    證明係出於自由意志而非出於不正之方法，且其自由之陳述
    與事實相符，縱令於訊問時未經全程連續錄音或錄音故障而
    無聲音，致訊問程序稍嫌微疵，仍難謂其陳述無證據能力（
    最高法院108年度台上字第4123號、100年度台上字第1730號
    判決意旨參照）。承前述，被告周輝雄於109年4月30日警方
    詢問時之自白，既係出於其自由意志，而非不法取供，自不
    致影響109年5月1日9時33分許、12時18分許警詢中之自白、
    109年5月1日偵查中自白，及109年5月5日警詢中自白之任意
    性。然被告周輝雄於109年5月1日12時18分許之警詢筆錄，
    及同日偵訊筆錄所記載之部分內容，與錄音、錄影內容略有
    不符，109年5月5日警詢時之錄音、錄影檔案並未留存而佚
    失，是否足以影響上開各該警詢、偵查自白之證據能力？依
    照上開實務見解之說明，自應審究被告周輝雄各該警詢、偵
    訊筆錄之作成，是否均係出於其自由意志所為之陳述？如係
    出於其自由意志，且於事實相符，並經刑事訴訟法第158條
    之4規定之權衡，認為影響其人權保障程度尚屬輕微時，自
    均應具有證據能力。分述如下：
　⒈經本院當庭勘驗被告周輝雄於109年5月1日12時18分許至14時
    55分許警詢筆錄之影音檔案，其中並無該份警詢筆錄第7頁
    中間記載如何串供，及「尹貴鴻交代我說跟王傳忠借車的是
    一個叫吳寬恆的人」、「吳寬恆是誰」、「我不認識」等回
    答之過程（見本院卷一第396頁）。另經本院當庭勘驗被告
    周輝雄於同日偵訊筆錄之影音檔案，其中亦無該份偵訊筆錄
    第4、7頁中記載「問：你說109年4月27日尹貴鴻有排班但他
    私下找人代班，你怎麼知道？答：尹貴鴻在車上自己講的，
    他說他有不在場證明，所以他不怕。當天凌晨4點多尹貴鴻
    叫我載他去王傳忠上班的地點大墩11街283號。」之過程（
    見本院卷二第229頁）。及109年5月5日警詢筆錄，經查並無
    錄音、錄影檔案（見本院卷三第265頁）。則此部分警詢、
    偵訊筆錄中之記載，首應判斷是否出於其自由意志所為之陳
    述？
　⒉查被告周輝雄於109年4月30日警方進行搜索，查得藏匿於華
    南商業銀行北臺中分行保管箱之30餘萬贓款下落後，為警突
    破心防，遂於當日基於其自由意志陳述之情形下，坦承犯行
    概要，此有上開109年4月30日搜索過程勘驗筆錄存卷可參。
    另參以被告於109年5月1日凌晨1時1分許警詢之勘驗筆錄，
    勘驗結果略以：警方於本次詢問時，內容大概為人別訊問，
    並為權利告知、提審告知，全程警方語氣平和，甚至過程中
    還有聽到員警的笑聲，被告周輝雄回答的語氣也是平和的，
    而且有時候回答的答案，甚至超過警方詢問的範圍，而不是
    只有回答是或不是、有或沒有，最後警方在詢問有無用不正
    方法取供的時候，員警一問完，被告周輝雄就馬上回答沒有
    ，回答此問題時，語氣平和而且沒有任何停滯或猶豫等語，
    有本院勘驗筆錄在卷可稽（見本院卷一第386至387頁）。及
    參以於109年5月1日9時33分許警詢之勘驗筆錄，勘驗結果略
    以：⑴警方在製作警詢筆錄時，與第一次製作筆錄之警員是
    不同人，本次製作警詢筆錄之警員，國台語夾雜，語氣平和
    ，被告周輝雄回答時，也是語氣平和，警方在詢問到犯罪事
    實部分時，被告周輝雄直接回答尹貴鴻、綽號阿中（音）、
    囝仔，並且於警方提示犯罪嫌疑人紀錄表請被告周輝雄指認
    時，被告周輝雄還於指認過程中說，這個比較不像、這個比
    較像等語，並於指認後直接說「出門都是他在帶路的」。⑵
    接著警員詢問被告周輝雄竊得贓款在什麼地方，被告周輝雄
    直接回答華南銀行保險箱，並且於警員詢問竊得贓款時，被
    告周輝雄也直接回答28日那天35，後來警察詢問周輝雄剩下
    的33萬5千時，被告直接回答華南商業銀行保險箱，最後警
    方詢問被告周輝雄你說的是否實在，被告周輝雄也是直接回
    答沒有猶豫或停滯。被告周輝雄於本次警詢筆錄全程語氣均
    平和沒有猶豫，警方於本次警詢筆錄也是全程語氣平和等語
    ，亦有本院勘驗筆錄在卷可佐（見本院卷一第387頁）。由
    此均足見，被告周輝雄於前日搜索基於其自由意志坦承犯行
    後，持續至隔日凌晨、上午製作警詢筆錄時，猶仍以坦認犯
    行之態度面對本案，且上開2次警詢過程中，均可見警方態
    度平和，被告周輝雄之態度亦屬坦然，並無任何緊張、不安
    、惶恐之言語或神情。
　⒊據證人郭哲賢於本院審理中證稱：做筆錄之前，有先跟被告
    周輝雄確認犯罪情節之後再做筆錄。當初回來時，5月1日早
    上提出來之後，問他當天犯罪情況、有誰去，他先陳述，之
    後有帶我們到嘉義縣六腳鄉潭墘村的犯罪現場指認當初他的
    所在位置，誰下車去做什麼事情。那天沒有去民雄鄉，只有
    到六腳鄉潭墘村。我們在5月1日12時18分許製作警詢筆錄前
    ，就已經先跟被告周輝雄確認情節，他指認車子停在馬路旁
    ，就是警4604卷第109至111頁所示之照片，車子停在編號9
    照片的地方，再走到編號11照片所示之案發現場。當時在指
    認現場或12時18分許開始製作筆錄時，被告周輝雄可以吃檳
    榔、抽菸、喝水、吃便當，但都是在我們可以掌控的情形下
    ，如果沒有妨害到案情的，都會給方便。當時過去現場指認
    的過程，被告周輝雄沒有辦法很明確知道那個地點在哪裡，
    我們就到案發現場附近，是他帶我們繞，繞了好幾圈，說有
    條大水溝，上開指認現場照片就在大水溝旁邊，被告周輝雄
    說就是這裡，都是他講的，他說他當初就是停在那邊，另外
    3人跟他說在車上等就好，檳榔渣、香菸不能亂丟，下車怎
    麼走也是他比說從這裡過，都是他當場指認講的。當時到指
    認現場的時候，我們只有在週邊，沒有去被害人楊金地的公
    司。當初因為要做筆錄，被告周輝雄有講到那天是誰分工、
    誰怎麼做、誰下去，我說你可以帶我們到現場去，當初你的
    角色你在哪裡，是他帶我們到那個地方，一開始他沒有辦法
    確定直接到位置，我們說你想想看在哪裡，他說在大水溝旁
    邊，後來我們繞，他說這裡、這裡，才會是他比的那個地方
    ，那個地方一下車過了橋就是案發現場。當天指認的目的，
    純粹是為了要釐清被告周輝雄他們當時在告訴人楊金地公司
    的行車動線，所以只有在週邊繞，花了半小時以上在週邊繞
    ，因為一開始他在找到底在哪裡，他說那天很暗，那邊晚上
    真的很昏暗，他說要看一下，我記得他一直說在大水溝的旁
    邊，旁邊剛好有一條圳溝很大條就在旁邊。到了水溝那裡，
    被告周輝雄說就是那個地方。我們有一再反覆的跟被告確認
    現場地點，當初我們到現場就是為了要去撿看看有沒有香菸
    或檳榔渣，要回來做DNA，要確定他有在場的證明，他才會
    講說另外三個有交待他不能下車、不能抽菸、丟菸蒂、不能
    吃檳榔，就是他在現場這麼陳述。我們在現場沒有辦法採到
    一些相關跡證證明他在那邊，是他說他在那邊，後來找不到
    ，我們才去民雄分局做筆錄等語（見本院卷二第247至253頁
    ）。倘如109年5月1日早上被告周輝雄並非出於自由意志帶
    同警方前往指認停車現場，而係由警方一手遮天，以不正方
    式企圖構陷被告周輝雄，警方何不強制帶同被告周輝雄前往
    告訴人楊金地公司，做出更直接不利於被告周輝雄之採證過
    程，而僅帶同至當時停車位置？是證人郭哲賢上開關於被告
    周輝雄當時係出於自由意志主動帶同警方至犯案時停車地點
    ，協助警方進行偵查採證之相關證述，應可採信。
　⒋被告周輝雄於109年5月1日上午至現場指認停車位置後，於當日12時18分許再行製作警詢筆錄。而依本院勘驗該次警詢之影音檔案，就警詢時被告周輝雄之舉止、神情，勘驗結果略以：警詢之初，警員詢問其精神狀況如何？其稱精神狀況良好。勘驗結果顯示，被告周輝雄在表示假釋出獄時，警員並沒有就這件事情有任何恐嚇或其他不當方式之表示。全部警詢過程中，警方態度、語氣均平和，被告周輝雄回答之態度、語氣也平和，被告周輝雄一邊回答一邊吃檳榔，警方也沒有阻止，被告周輝雄也曾自行喝瓶裝礦泉水或是自行拿檳榔出來吃、拿牙線剔牙等情，有本院勘驗筆錄在卷可憑（見本院卷一第395至398頁）。就該次警詢過程觀之，被告周輝雄之神情、態度，均屬平和，並無任何緊張、不安、惶恐神色，且於警詢過程中，更能自由嚼食檳榔、喝水、拿牙線剔牙等，實難想像警方當時係壓迫其自由意志而違反其意願，迫其為不正之供述。
　⒌被告周輝雄於109年5月1日結束上開12時18分許之警詢程序後，即於同日晚間移送檢方，檢方即於同日20時38分許進行偵訊。而依本院勘驗該次偵訊之影音檔案，就偵訊時被告周輝雄之舉止、神情，勘驗結果略以：筆錄記載之回答內容係被告周輝雄當場自由陳述，檢察官依據其回答內容，整理向其確認後由書記官繕打紀錄。檢察官訊問時語氣平和，被告周輝雄回答時亦語氣平和，情緒穩定，有本院勘驗筆錄在卷可憑（見本院卷二第226至228頁）。就該次偵訊過程觀之，被告周輝雄之神情、態度，均屬平和，情緒穩定，並無任何緊張、不安、惶恐神色，實難想像檢察官當時係壓迫其自由意志而違反其意願，迫其為不正之供述。況依據上開勘驗筆錄所載，被告周輝雄於偵訊過程中，甚至一再向檢察官表示；被告尹貴鴻叫他改口供，其告訴被告尹貴鴻說已經全部敘述出來，怎麼改口供；被告尹貴鴻有警告其叫其不要講被告尹貴鴻有黑色包包裝作案工具；希望與被告尹貴鴻隔離，因為被告尹貴鴻都叫其改口供，被告尹貴鴻並恐嚇其若不改口供，其會被收押禁見等語，有上開勘驗筆錄可資佐證（見本院卷二第226至228頁）。又自上開勘驗筆錄中，均未發現被告周輝雄曾向檢察官表示109年4月30日至109年5月1日，警方之偵查過程，有何不法取供之情形。由此足見，被告周輝雄當時應係出於其自由意志而為陳述，並向檢察官表明被告尹貴鴻可能對其不利之情形，以尋求檢方於偵查中之隔離保護。
　⒍被告周輝雄於上開偵訊結束後，檢方對其聲請羈押，由法官
    於同日23時40分許對其進行訊問程序。而於該次訊問程序中
    ，被告周輝雄亦向法官表示坦承犯罪之意旨，並略述各該犯
    行情節，過程中還指摘被告尹貴鴻卸責給他，且過程中均未
    向法官表示109年4月30日至109年5月1日，警、檢之偵查過
    程，有何不法取供情形等節，有109年5月1日訊問筆錄附卷
    足稽（見聲羈卷第59至63頁）。由此即可推知，被告周輝雄
    於之前之警、偵過程，均無任何違反其意願而為陳述之情形
    ，均應係出於其自由意志所為之陳述，可堪認定。　
　⒎被告周輝雄於109年5月1日經聲押駁回後，另曾於109年5月5
    日製作警詢筆錄，供稱被告尹貴鴻之銷贓管道情節（見警46
    04卷第17至19頁），此部分供述內容，警方雖未留存影音紀
    錄，有本院111年6月20日電話紀錄附卷可參（見本院卷三第
    265頁）。考量被告周輝雄於109年5月1日解除人身自由拘禁
    壓力後，仍願於109年5月5日警詢時，接續前述坦承犯罪之
    態度，翔實吐露被告尹貴鴻銷贓管道之情節，益徵被告周輝
    雄於109年5月1日上開3次警詢，及上開偵訊過程，均應係出
    於其自由意志所為之供述，並無任何違法取供之情形，否則
    被告周輝雄焉能於恢復自由之身後，仍維持坦認犯罪之態度
    。
　⒏自上開109年4月30日被告周輝雄於警方搜索後，已自行坦承
    各該犯行，並於後續109年5月1日3次警詢、1次偵訊、1次法
    院羈押訊問程序，均分別坦承犯行。而經勘驗各該警詢、偵
    訊之影音光碟，各該問訊程序中，被告周輝雄均無任何跡象
    顯示遭警方恐嚇、脅迫而足以壓制其自由意志之情形。復於
    法院進行羈押訊問程序時，仍維持之前坦承犯行之供述。足
    見，被告周輝雄於警方搜索查得本案30餘萬贓款下落後，逐
    步坦承犯行，乃係其考量罪證逐漸明朗，衡量選擇對其有利
    即全盤托出之訴訟進行方式後，出於自由意志之所為。是被
    告周輝雄於109年5月1日12時18分許警詢筆錄第7頁中間記載
    如何串供，及「尹貴鴻交代我說跟王傳忠借車的是一個叫吳
    寬恆的人」、「吳寬恆是誰」、「我不認識」等回答之過程
    ；同日偵訊筆錄第4、7頁中記載「問：你說109年4月27日尹
    貴鴻有排班但他私下找人代班，你怎麼知道？答：尹貴鴻在
    車上自己講的，他說他有不在場證明，所以他不怕。當天凌
    晨4點多尹貴鴻叫我載他去王傳忠上班的地點大墩11街283號
    。」之過程；109年5月5日關於共同被告尹貴鴻銷贓管道之
    情節，縱令未全程連續錄音或佚失，致警偵問訊程序不無瑕
    疵，然仍可判斷該等部分之供述，均係出於其自由意志所為
    ，且均與事實相符（此部分詳後述），難謂該部分自白之筆
    錄無證據能力。
　⒐另按檢察官、司法警察（官）未依規定全程連續錄音或錄影
    所進行之訊（詢）問筆錄，屬違背法定程序取得之證據，其
    有無證據能力，仍應由法院適用同法第158條之4規定，依個
    案之具體情狀，審酌違背該法定程序之主觀意圖、客觀情節
    、侵害犯罪嫌疑人權益之輕重、對犯罪嫌疑人在訴訟上防禦
    不利益之程度，以及該犯罪所生之危害，暨禁止使用該證據
    對於抑制違法蒐證之效果，及如依法定程序有無發現該證據
    之必然性等情形，本於人權保障與社會安全之均衡維護精神
    ，依比例原則，予以客觀權衡判斷之（最高法院88年度臺上
    字第5762號、92年度臺上字第4770號、92年度臺上字第6119
    號、98年度臺上字第3878號判決意旨參照）。亦即本案被告
    周輝雄上開未予錄音、錄影之筆錄是否有證據能力，應依刑
    事訴訟法第158條之4規定，審酌人權保障及公共利益之均衡
    維護而為認定，至於如何「審酌人權保障及公共利益之均衡
    維護」，在該條之立法理由中，可斟酌下列7點：違背法定
    程序之情節、違背法定程序時之主觀意圖、侵害犯罪嫌疑人
    或被告權益之種類及輕重、犯罪所生之危險或實害、禁止使
    用證據對於預防將來違法取得證據之效果、偵審人員如依法
    定程序有無發現該證據之必然性、證據取得之違法對被告訴
    訟上防禦不利益之程度。查警、檢於當時之偵訊過程，均未
    不法取供一節，業據本院詳述如前。而被告周輝雄於上開警
    詢筆錄中所載如何串供部分，其於當日偵訊筆錄中亦有坦承
    ；而該次偵訊筆錄中所載被告尹貴鴻如何找人代班製作不在
    場證明一節，亦於同日警詢中坦承在卷。另被告周輝雄於10
    9年5月5日警詢內容，亦係出於其自由意志所為之供述，前
    已敘及。由此可知，該部分未予錄音、錄影部分，應係當時
    製作筆錄之警員、書記官疏誤所致。堪認警、檢違反上開規
    定之情節尚非嚴重，主觀上亦非故意違法而恣意為之。復參
    以被告周輝雄上開部分供述內容均係由其自行回答，未受不
    正訊問，是亦無因而嚴重侵害其人權保障。況被告周輝雄與
    其他共犯所涉犯之罪名，雖非屬重罪，然其中涉及之被害金
    額，高達400萬餘元，所侵害之法益甚為嚴重。且其等連續
    於短時間內結夥行竊，完全漠視他人財產法益，影響社會治
    安顯然重大。再者，警、檢於偵查本案過程中，因涉案共犯
    之縝密規劃，蒐證不易，至起訴之前，亦僅依據被告周輝雄
    之供述，進而查獲被告尹貴鴻。甚且共犯張元宏、許添琮則
    因證據不足，業經臺灣臺中地方檢察署檢察官為不起訴處分
    確定。是以，本院綜合上開情狀予以審酌，基於社會安全之
    維護及公共利益之衡量，依比例原則認被告周輝雄上開未予
    錄音、錄影，或影音檔案佚失之筆錄內容，仍可資為認定犯
    罪事實所憑之證據。
　㈤另依照被告周輝雄109年5月1日12時18分許警詢影音檔案之勘
    驗結果：該警詢筆錄第8頁第2個回答的時間，為錄影時間1
    小時27分42秒左右，問答實況為警方直接打筆錄內容，再向
    被告周輝雄確認。警詢筆錄第八頁第三個回答，也是警方直
    接打筆錄內容，再向被告周輝雄確認，其中警方問到4月18
    日民雄這件，被告周輝雄有說有下去但沒有進去，警方先打
    筆錄問到拿二萬元給被告周輝雄的時候，被告周輝雄在旁邊
    有點頭。問到4月22日的案件時，有偷到什麼財物時，被告
    稱「他叫我在車上等，因為我都沒有進去，我不知道」、「
    衰到都攏沒錢」。警詢筆錄第八頁所記載的三個回答，依據
    上開勘驗錄影檔案的結果，均為警察先製作筆錄內容後，再
    向被告周輝雄確認，被告周輝雄則或以點頭或簡單回答：有
    下去沒進去，或在車上等語回應警察。該警詢筆錄第10頁第
    1個回答，錄影時間為2小時37分，錄影內容顯示：被告周輝
    雄戴上眼鏡，仍然邊吃檳榔表示沒有補充，筆錄內容實在，
    警員先打筆錄有說被告尹貴鴻在民雄偷洋酒的事情，被告周
    輝雄補充不知道是什麼酒，問失主應該知道等語（見本院卷
    一第397頁）。警方於該次警詢過程中，雖確有先行繕打問
    答內容後，再詢問被告周輝雄之情形，惟據證人郭哲賢於本
    院審理中證稱：被告周輝雄109年5月1日9時33分許之警詢筆
    錄，是我詢問的。在做筆錄之前，有事先與被告周輝雄確定
    犯罪情節，才開始做筆錄。當初回來時，第一次筆錄是隔天
    早上，提出來之後再問他說當天犯罪的狀況、有誰去，他先
    陳述，之後有帶我們到犯罪現場指認當初他的位置在哪裡，
    誰下車去做什麼事情，之後我們再帶到民雄分局製作筆錄。
    109年5月1日被告周輝雄先陳述他的犯罪情節，我們帶他到
    現場，後來再回到民雄派出所製作筆錄。我們在製作12時18
    分筆錄之前，就已和他確認情節，也帶到六腳鄉現場指認位
    置。要做筆錄之前，我們先到現場去看那天的相關位置，被
    告周輝雄在哪裡，後來在警詢問他，他說當初被留在現場，
    交待他不能下車，也不能亂丟菸蒂、檳榔，怕被採證到。所
    以問這一句被告周輝雄只有點頭而已，但這是他在現場時跟
    我們講的。勘驗該份警詢錄音錄影畫面，筆錄上部分記載與
    錄影先後順序顛倒，是因為那天詢問時間很長，有可能問了
    前一句話不對，有可能問完之後，錄影畫面關掉了，他表示
    什麼地方有需要修改的，在修改時沒注意，才會變成順序不
    同等語明確（見本院卷二第247至249頁）。警方當日確有先
    帶同被告周輝雄前往現場進行位置確認一節，前已述及。參
    以現場指認過程中，警方勢必就犯罪情節一一訊明犯罪嫌疑
    人，而坦承犯行之犯罪嫌疑人，於此階段即向警方全盤托出
    ，尚與常情相符，自無庸必以製作筆錄當時之供述為準。又
    依據上開勘驗所得，警方雖先行繕打問答內容，然其後仍有
    向被告周輝雄確認之舉措，被告周輝雄則坐於一旁，目視警
    員方向，以點頭或簡答方式表示出於己意之同意。況依據該
    份筆錄最後亦有被告周輝雄確認無誤後之親筆簽名、捺印，
    益徵該份筆錄內容，應係處出於其真意，至屬無疑。是警方
    於當日製作12時18分許警詢筆錄之過程中，略有部分問答，
    係因製作筆錄之前，即早已向被告周輝雄確認相關情節，而
    於製作筆錄過程中，先行繕打問答於筆錄後，再向被告周輝
    雄確認，此種製作筆錄之方式，固屬爭取效率、取巧之便宜
    措施，然仍與一般員警先行製作筆錄，後由被告通篇朗誦、
    刻意作偽之情形，尚屬有異，自不得相提並論。且參諸被告
    周輝雄於109年4月30日於警方搜索查得30餘萬贓款下落後，
    即於後續程序基於其自由意志吐實各該犯行，是縱使為前往
    現場指認所為之供述，該部分筆錄記載內容，仍應屬被告周
    輝雄出於自由意志所為之供述，應有證據能力，可堪認定。
      
　㈥綜上所述，警方於被告周輝雄於109年4月30日之搜索過程，
    並無任何以不正方法取供之情形。而被告周輝雄於其後109
    年5月1日3次警詢、1次偵訊、法院進行羈押訊問程序，及10
    9年5月5日警詢時，所為之供述，均無遭受任何壓制其自由
    意志，以致違反其意願所為供述之情形。其中，略有上開未
    予錄音、錄影部分之問答，或影音佚失之情形，然既屬其自
    由意志所為之陳述，復經本院予以權衡，該部分之筆錄記載
    ，仍應具有證據能力。至部分筆錄問答，雖先由警員繕打問
    答內容，再由被告周輝雄進行確認，而有取巧之嫌，然該等
    內容既係被告周輝雄於現場指認時出於己意之供述，復於製
    作筆錄時，仍徵得其確認，自非屬違法。是被告周輝雄109
    年5月1日3次警詢、1次偵訊供述內容、109年5月5日警詢內
    容，均屬任意性之自白，均應有證據能力，至堪認定。
　㈦按被告以外之人於審判外之陳述，雖不符刑事訴訟法第159條
    之1至第159條之4之規定，而經當事人於審判程序同意作為
    證據，法院審酌該言詞陳述或書面陳述作成時之情況，認為
    適當者，亦得為證據。當事人、代理人或辯護人於法院調查
    證據時，知有第159條第1項不得為證據之情形，而未於言詞
    辯論終結前聲明異議者，視為有前項之同意，刑事訴訟法第
    159條之5定有明文。查本件被告周輝雄及其辯護人於言詞辯
    論終結前，對於下述除被告周輝雄上開所述之警詢、偵查中
    所為之自白外，本院採為認定犯罪事實依據之各項證據之證
    據能力，均未聲明異議（見本院卷一第241頁），復經本院
    於審理時逐一提示予被告周輝雄及其辯護人表示意見，本院
    審酌該等證據之取得過程並無瑕疵，與本案待證事實間復具
    有相當之關聯性，以之為本案證據並無不當，自得採為本件
    認定事實之基礎。　
二、被告尹貴鴻部分
  ㈠被告尹貴鴻辯護人就證據能力部分為其主張：證人即共同被
    告周輝雄於警詢及偵訊筆錄未具結之部分，均屬審判外陳述
    ，無證據能力。證人王傳忠第三次警詢筆錄、證人賴聰毅之
    警詢筆錄均為審判外陳述，均無證據能力等語。
  ㈡按被告以外之人於偵查中向檢察官所為之陳述，除顯有不可
    信之情況者外，得為證據，刑事訴訟法第159條之1第2項定
    有明文。且刑事訴訟法第159條之1第2項之規定，考其立法
    意旨，係以刑事訴訟法規定檢察官代表國家偵查犯罪、實施
    公訴，依法其有訊問被告、證人及鑑定人之職權，證人、鑑
    定人且須具結，而實務運作時，偵查中檢察官向被告以外之
    人所取得之陳述，原則上均能遵守法律規定，不致違法取供
    ，可信性極高，為兼顧理論與實務，爰於第2項明定被告以
    外之人於偵查中向檢察官所為之陳述，除顯有不可信之情況
    者外，得為證據（刑事訴訟法第159條之1立法理由參照）。
    是證人即共同被告周輝雄於109年5月1日偵查中檢察官訊問
    時所為之證述，係依法具結後始為證述（辯護人認此部分未
    經具結，應係誤會），已擔保其證詞之真實性，經檢察官合
    法訊問，並無證據足認其偵查中之證述有顯不可信之情況。
    又經本院審理時進行交互詰問程序，是其於偵查中之證述，
    自應有證據能力，而得採為本件認定犯罪事實之基礎。辯護
    人上開主張認為證人即共同被告周輝雄於偵查中證述屬審判
    外陳述無證據能力一節，並非可採。又證人即共同被告周輝
    雄上開偵查中之證述，部分證述內容，並未錄音、錄影，固
    有違刑事訴訟法第192條準用第100條之1第1項前段規定「訊
    問被告，應全程連續錄音；必要時，並應全程連續錄影。」
    ，然其立法目的係為「建立訊問筆錄之公信力，並擔保訊問
    程序之合法正當」。該部分未經錄音、錄影之證述內容，並
    非由檢察官以不正方式取得。且上開違法未經錄音、錄影之
    瑕疵，亦據本院依據刑事訴訟法第158條之4規定予以權衡後
    ，仍認具有證據能力，本院業已詳述如前。是此部分縱有違
    法，亦無礙其具有證據能力之認定，併敘明之。
  ㈢又被告以外之人（含共同正犯）於檢察事務官、司法警察官
    或司法警察調查中所為之陳述，與審判中不符時，其先前之
    陳述具有較可信之特別情況，且為證明犯罪事實存否所必要
    者，得為證據，刑事訴訟法第159條之2定有明文。本條所稱
    「先前之陳述具有較可信之特別情況」，係指被告以外之人
    先前於檢察事務官、司法警察官或司法警察調查中所為之陳
    述，與審判中不符，而從先前與審判中各個陳述之外部附隨
    環境或條件觀察比較，先前之陳述，較為自然可信而足以取
    代審判中之陳述者而言（最高法院95年度臺上字第3747號判
    決意旨參照）。查證人即共同被告周輝雄於本院審理時翻異
    前詞，改證以警詢時之供述，係受警方恐嚇所致，所為違反
    其自由意志之陳述，而並未與被告尹貴鴻、共犯張元宏、許
    添琮涉犯本件3次犯行云云。是證人即共同被告周輝雄於109
    年5月1日上午9時33分許、12時18分許警詢程序中，供稱確
    曾與被告尹貴鴻，共同涉犯本件三次犯行；於109年5月5日
    警詢程序中，供稱被告尹貴鴻之銷贓管道等情節，即為證明
    被告尹貴鴻涉犯起訴意旨所指之三次竊盜罪行犯罪事實所必
    要且不可或缺之證據資料，而具有刑事訴訟法第159條之2規
    定所指之必要性。又查：
　⒈經本院當庭勘驗證人即共同被告周輝雄於109年5月1日上午9
    時33分許之警詢影音檔案，勘驗結果略以：製作警詢筆錄之
    警員，語氣平和，被告周輝雄回答時，也是語氣平和。警方
    提示犯罪嫌疑人紀錄表請其指認時，其還於指認過程中說，
    這個比較不像、這個比較像等語，並於指認後直接說「出門
    都是他在帶路的」。警員詢問竊得贓款時，被告周輝雄也直
    接回答沒有猶豫或停滯。被告周輝雄於本次警詢筆錄全程語
    氣均平和沒有猶豫，警方於本次警詢筆錄也是全程語氣平和
    等語，有本院上開勘驗筆錄在卷可佐。
　⒉又經本院當庭勘驗109年5月1日上午12時18分許之警詢影音檔
    案，就警詢時被告周輝雄之舉止、神情，勘驗結果略以：警
    詢之初，警員詢問其精神狀況如何？其稱精神狀況良好。勘
    驗結果顯示，被告周輝雄在表示假釋出獄時，警員並沒有就
    這件事情有任何恐嚇或其他不當方式之表示。全部警詢過程
    中，警方態度、語氣均平和，被告周輝雄回答之態度、語氣
    也平和，被告一邊回答一邊吃檳榔，警方也沒有阻止，被告
    也曾自行喝瓶裝礦泉水或是自行拿檳榔出來吃、拿牙線剔牙
    等情，亦有本院上開勘驗筆錄在卷可憑。是依據上開2次警
    詢影音檔案之勘驗結果，均顯示被告周輝雄於上開警詢過程
    中，神態自若如常，並無任何可能遭違反其自由意志而為供
    述之情狀。而依據本院上開勘驗109年4月30日警方搜索被告
    周輝雄之影音檔案勘驗結果，足見被告周輝雄係因於警方搜
    索查得本案30餘萬贓款下落後，逐步坦承犯行，在無任何外
    力介入之情況下，考量罪證逐漸明朗，進而衡量選擇對其有
    利即全盤托出之訴訟應對策略。且其於同日檢察官訊問時，
    於負擔偽證罪之壓力，及於同日法官訊問程序中，亦均為於
    警詢中相同情節之陳述，顯見其於上開2次警詢時之外部環
    境，應無受到不正外力影響其自由陳述之情形。況參照證人
    即共同被告周輝雄於109年5月1日經檢察官聲請羈押，為本
    院駁回後，證人即共同被告周輝雄另曾於109年5月5日製作
    警詢筆錄，供稱被告尹貴鴻之銷贓管道情節（見警4604卷第
    17至19頁），足見證人即被告周輝雄於109年5月1日解除人
    身自由拘禁壓力後，仍願翔實吐露被告尹貴鴻之銷贓管道，
    由此亦徵證人即共同被告周輝雄於109年5月1日上開2次警詢
    過程，均應係出於其自由意志所為之供述，遭受外在環境干
    擾之可能性甚低，並無遭受污染之可能。
　⒊且觀諸證人即共同被告周輝雄於109年5月1日上午12時18分許
    之警詢筆錄，其中即已就被告尹貴鴻於109年4月27日晚間私
    下叫人代班，以製作不在場證明一節，證述在卷（見警4604
    卷第16頁）。核以其於同日檢察官偵訊過程中，除就該等情
    節亦為相同之證述（見他卷第149頁）外，另向檢察官陳稱
    ：剛剛被告尹貴鴻在拘留室罵我，為什麼要把事情都講出來
    ，還要我咬姓吳的。我可以配合警方偵辦，另外許添琮和張
    元宏，只有被告尹貴鴻認識、聯絡到，希望把我與被告尹貴
    鴻分開因為他一直罵我要我改口供等語明確（見他卷第146
    、148至149頁）。足見，證人即共同被告周輝雄於偵訊當時
    ，即曾受到被告尹貴鴻之外在干擾，進而希望檢察官於偵查
    過程中，能與被告尹貴鴻隔離，以免其受到被告尹貴鴻有形
    、無形之干擾壓力。而證人即共同被告周輝雄於109年5月5
    日警詢時坦承被告尹貴鴻銷贓管道情節後，警、檢迄於110
    年4月8日起訴繫屬本院前，即未再行偵訊證人即共同被告周
    輝雄，繼續鞏固相關案情。證人即共同被告周輝雄偵訊當時
    既有遭受被告尹貴鴻之責罵，而希望與被告尹貴鴻隔離，以
    免遭受被告尹貴鴻影響干擾而更異其供述之疑慮，則於109
    年5月5日最後一次製作警詢筆錄後，至本案起訴繫屬本院前
    ，長達將近11月期間，證人即共同被告周輝雄遭受被告尹貴
    鴻影響干擾之可能性，即屬甚高。相較於證人即共同被告周
    輝雄上開2次警詢過程，其係因為警查獲30餘萬元贓款下落
    ，突破心防，主動願意坦承犯罪，在無事先心理準備，且亦
    無被告尹貴鴻在旁之外在環境，及心理狀況下所為之陳述，
    不但其預先構思虛偽證詞之可能性較低，且亦無擔憂被告尹
    貴鴻在旁聽聞其陳述對被告不利證詞之心理壓力，足認當時
    並無外力干涉其供述之情境。是其於上開3次警詢時所為之
    供述，應更具有可信性之情況保證，自得採為認定犯罪之證
    據。
　⒋從而，證人即共同被告周輝雄於上開2次警詢時之陳述，均具
    備「特信性」及「必要性」兩項要件，依刑事訴訟法第159
    條之2之規定，自均應具有證據能力。　　
　㈣按被告以外之人於審判外之言詞或書面陳述，除法律有規定
    者外，不得作為證據，刑事訴訟法第159條第1項定有明文。
    查證人即被告周輝雄友人王傳忠於109年5月1日下午2時48許
    之警詢中之證述、證人即被告尹貴鴻任職保全公司之總經理
    賴聰毅於109年5月2日之警詢中之證述，均屬被告尹貴鴻以
    外之人於審判外之言詞陳述，復均無符合法律規定有證據能
    力之情形，依上開之規定，均無證據能力。然上開證人王傳
    忠、賴聰毅於警詢時所為之言詞陳述，若僅援為檢驗其偵審
    程序中之證詞與其先前陳述是否一致時，即無上開傳聞法則
    之適用，於該等情形仍得作為證據（最高法院94年度臺上字
    第6881號判決參照）。
　㈤又被告以外之人於審判外之言詞或書面陳述，除法律有規定
    者外，不得作為證據，刑事訴訟法第159條第1項定有明文。
    次按被告以外之人於審判外之陳述，雖不符刑事訴訟法第15
    9條之1至第159條之4之規定，而經當事人於審判程序同意作
    為證據，法院審酌該言詞陳述或書面陳述作成時之情況，認
    為適當者，亦得為證據。當事人、代理人或辯護人於法院調
    查證據時，知有第159條第1項不得為證據之情形，而未於言
    詞辯論終結前聲明異議者，視為有前項之同意，此觀刑事訴
    訟法第159條之5規定甚明。查本件被告尹貴鴻及其辯護人於
    言詞辯論終結前，對於除上開爭執證據能力之部分外，就下
    述本院採為認定犯罪事實依據之各項證據之證據能力，均未
    聲明異議（見本院卷一第140頁），復經本院於審理時逐一
    提示予被告尹貴鴻及其辯護人表示意見，本院審酌該等證據
    之取得過程並無瑕疵，與本案待證事實間復具有相當之關聯
    性，以之為本案證據並無不當，自得採為本件認定事實之基
    礎。
貳、認定犯罪事實所憑之證據及理由
一、被告周輝雄、尹貴鴻固不否認告訴人黃榮昌、劉芝庭、楊金
    地分別於上開時間、地點遭竊等事實，惟均矢口否認有何與
    共犯許添琮、張元宏共同竊盜之犯行。被告周輝雄辯稱：我
    於警詢、偵查中之供述，均係警方恐嚇所致，系爭車輛不是
    我跟證人王傳忠借的，是伍國恆借的云云。被告尹貴鴻辯稱
    ：我沒有做本案3次竊盜犯行，不知道為何被告周輝雄要誣
    賴我，甚至109年4月27日晚上至28日早上，我還在多助成家
    社區擔任夜間保全工作，有不在場證明云云。被告周輝雄辯
    護人為其辯護稱：㈠被告周輝雄於警詢及偵查中坦承犯罪之
    供述，都是因為被告周輝雄在警方搜索過程中，遭警方辱罵
    、誘導所致，並非事實陳述。㈡警方將案發現場之鞋印、煙
    蒂進行採證，鑑定結果，鞋印與上開煙蒂之DNA，均與被告
    周輝雄不符，由此可證被告周輝雄並未犯案。㈢依據證人王
    傳忠於本院審理中之證述，於109年2至4月間，被告周輝雄
    有向證人王傳忠借車，但這段期間伍國恆也有向證人王傳忠
    借車，而且是直接持鑰匙到被告周輝雄住處，直接把車開走
    。另伍國恆借車時，大部分是晚上，有時候伍國恆把車開走
    ，被告周輝雄也不會知道等語，可證系爭車輛109年4月間之
    行車紀錄，只能證明該車有到嘉義，不能證明該車是由被告
    周輝雄所駕駛南下犯案。㈣由證人即告訴人黃榮昌於本院審
    理中之證詞可知，證人黃榮昌遭竊之玉墜1只，並非扣案之
    玉墜項鍊，故本件就證人黃榮昌部分並未扣到任何證物可做
    為證據。另由證人即告訴人楊金地於本院審理中之證詞  可
    知，證人楊金地遭竊之現鈔有1000元及100元及500元之面額
    ，且鈔票有新有舊，與本件被告周輝雄遭查扣之6600元之全
    新鈔票有別，故證人楊金地遭竊之現金並不能證明為被告周
    輝雄遭查扣之現金，故本件並無扣得任何贓物云云。被告尹
    貴鴻辯護人為其辯護稱：㈠被告周輝雄於警詢、偵查中坦承
    犯罪之供述，乃受到警方誘導所致，是否可採實有疑慮。㈡
    根據現場監視器翻拍照片，無法看出被告尹貴鴻有前往案發
    現場。此點無法透過被告周輝雄上開證明力有疑慮之供述進
    行補強。㈢證人賴聰毅於本院審理中，亦詳細解釋當天被告
    尹貴鴻請假代班之過程。㈣警方鑑定報告無法查得被告尹貴
    鴻之DNA跡證。㈤被告尹貴鴻雖曾被拍到與被告周輝雄在車上
    ，但地點是在臺中，而且被告2人均稱該次是為了要去幫被
    告尹貴鴻同事做整復，並非到竊案現場。㈥依據證人黃榮昌
    於本院審理中證述，無法確認該扣案玉墜是否有項鍊，無任
    何特徵足以辨識為其所有。又扣案玉墜項鍊並非獨一無二之
    產品，在大量製造下，扣案玉墜項鍊並不能證明證人黃榮昌
    所失竊云云。
二、關於告訴人黃榮昌、劉芝庭、楊金地遭竊之相關事實：
  ㈠告訴人黃榮昌所經營位在嘉義縣民雄鄉大崎村大丘園21之20
    號「弼丞交通股份有限公司」，遭4名竊賊於109年4月18日
    凌晨1時18分許至1時33分許，自大崎村大丘園正大路側翻越
    圍牆，進入告訴人黃榮昌上開公司，以不詳器械，破壞上開
    公司辦公室內房間門鎖後，徒手行竊告訴人黃榮昌所有如附
    表四所示之物得手後，4名竊賊再循原正大路側之路線，翻
    越圍牆逃離等情，業據證人黃榮昌於警詢中證述明確（見警
    4604卷第57至60頁），並有告訴人黃榮昌出具之被害報告書
    、上開公司監視器檔案翻拍照片24張、遭竊現場及物品照片
    6張附卷可稽（見警4604卷第73、101至103、120至128、129
    至131頁）。是告訴人黃榮昌上開公司於上開時間遭竊如附
    表四所示之物一情，可堪認定。
  ㈡告訴人劉芝庭所經營位在彰化縣○○市○○路000巷00號工廠，遭
    3名竊賊於109年4月22日凌晨3時20分許，以不詳器械撬開辦
    公室之門鎖、窗戶後，行竊辦公室內辦公桌鍵盤下方放置之
    1萬1千元現金得手後逃逸等情，業據證人即告訴人劉芝庭於
    警詢中證述甚詳（見偵3920卷一第61至63頁），並有上開工
    廠內部監視器檔案翻拍照片6張在卷足參（見偵3920卷一第1
    41至145頁）。是告訴人劉芝庭上開工廠於上開時間遭竊1萬
    1千元現金一情，亦可認定。
  ㈢告訴人楊金地所經營位在嘉義縣○○鄉○○村○○○00○00號「六合
    全漁業生產合作社」，遭竊賊於109年4月28日凌晨0時30分
    許，以不詳器械破壞辦公室門鎖、抽屜鎖後，行竊辦公室內
    告訴人楊金地、證人張盈琦如附表五所示之物得手後逃逸等
    情，業據證人楊金地、張盈琦分別於警詢中證述屬實（見警
    4604卷第64至69頁），並有遭竊財物一覽表1張、遭竊現場
    照片9張，及嘉義縣警察局鑑識科刑案現場勘察報告1份（含
    刑案現場照片、現場證物清單、勘察採證同意書）存卷可佐
    （見警4604卷第74、132至136頁、偵4723卷第165至229頁）
    。是告訴人楊金地上開合作社於上開時間遭竊如附表五之物
    一情，可資認定。　　
三、被告周輝雄分別於警詢、偵查中就上開3次竊盜犯行之犯案
    過程、行車路線、均係與被告尹貴鴻、共犯許添琮、張元宏
    共同犯案、銷贓管道等節，均供承在卷，有其109年5月1日9
    時33分許、12時18分許之警詢筆錄、同日20時38分許之偵訊
    筆錄、23時40分許之訊問筆錄在卷可考（分別見警4604卷第
    4至16頁、他卷第143至149頁、聲羈卷第60至63頁）。然其
    於本院審理中翻異前詞，改稱：我於警詢、偵查中之供述，
    均係警方恐嚇所致，系爭車輛不是我跟證人王傳忠借的，是
    伍國恆借的云云。惟被告周輝雄上開警詢、偵訊中之供述，
    均係基於其任意性所為，而非警、檢以不正方式取供一節，
    業據本院詳予論述如前。是本件最重要爭點即在於被告周輝
    雄上開警詢、偵查、本院羈押訊問時所為之自白供述，是否
    與事實相符？本院認為基於以下事證，應認其上開警詢、偵
    查及本院羈押訊問時所為之自白供述，較諸其於本院審理中
    之辯解，應更屬可信而與事實相符；
　㈠系爭車輛曾於109年4月17日23時20分許自國道一號臺中大雅
    交流道南下，復於翌日（18日）凌晨1時56分許自國道三號
    嘉義竹崎交流道北上。並因於18日凌晨1時許出現在告訴人
    黃榮昌上開公司附近，而遭警方鎖定為本案涉嫌車輛一節，
    有嘉義縣警察局民雄分局偵查隊109年4月29日偵查報告（下
    稱109年4月29日偵查報告）、行車軌跡圖、系爭車輛國道行
    車紀錄各1份在卷可參（見聲搜326卷第9至10、73、99至101
    頁）。另系爭車輛曾於109年4月27日23時20分許行經國道一
    號臺中交流道南下，於翌日（28日）凌晨1時50分許自國道
    一號嘉義交流道北上。並因於28日凌晨1時35分許出現在告
    訴人楊金地上開合作社附近，遭警方鎖定為本案涉嫌車輛一
    節，亦有109年4月29日偵查報告、行車軌跡圖各1份、系爭
    車輛行駛在告訴人楊金地上開合作社附近之監視器翻拍照片
    10張、系爭車輛國道行車紀錄1紙存卷可佐（見聲搜326卷第
    9至10、25至31、73、99至101、127至139頁）。是系爭車輛
    分別於告訴人黃榮昌、楊金地遭竊時，曾自臺中南下嘉義，
    並出現在告訴人黃榮昌、楊金地上開遭竊現場附近等情，可
    堪認定。
　㈡依據上開109年4月29日偵查報告，經警方調閱臺中市政府警
    察局行車辨識系統，查得系爭車輛於4月18日返回臺中後，
    係返回臺中市篤行路、文化街口，轉往篤行路方向。而再經
    核閱系爭車輛上開行車辨識系統4月17日夜間紀錄，顯示係
    於夜間10時3分許，自日進街、篤行路口，往篤行路行駛，
    至篤行路、日興街口，往五權路行駛等情，有系爭車輛109
    年4月17至18日行車辨識系統查詢資料附卷可稽（見聲搜326
    卷第103至105頁）。足見，系爭車輛當時與被告周輝雄當時
    承租之臺中市○區○○路000號居所，甚有地緣關係。另依據上
    開行車辨識系統資料，亦攝得系爭車輛於4月17日22時39分
    許之行車影像，當時之駕駛人即為被告周輝雄，有上開行車
    辨識系統資料擷取影像1張在卷可參（見聲搜326卷第23頁）
    。是應可推認，系爭車輛於4月17日夜間至翌日凌晨返回臺
    中時之使用人之一即為被告周輝雄。另依據上開109年4月29
    日偵查報告，經警方調閱臺中市政府警察局行車辨識系統，
    查得系爭車輛於4月28日凌晨返回臺中後，行經臺中市五權
    南路、美村路口，再行經育德路、篤行路口後即無行車軌跡
    。復經警方前往現場蒐證，即查得系爭車輛當時停放在被告
    周輝雄當時上開承租居所，有上開109年4月29日偵查報告及
    所附蒐證照片1張存卷可參（見聲搜326卷第31至33頁）。另
    依據卷附系爭車輛行車辨識系統擷取影像3張（見聲搜326卷
    第143至145頁），其中4月27日22時5分至6分許，系爭車輛
    行向依序為篤行路、日進街，往五權路，亦徵系爭車輛當時
    與被告周輝雄當時承租之臺中市○區○○路000號居所，甚有地
    緣關係。是應可推認，系爭車輛於4月27日夜間至翌日凌晨
    返回臺中時之使用人之一即為被告周輝雄。況依據證人即被
    告周輝雄上開承租居所之房東吳麗卿於警詢中證稱：系爭車
    輛為被告周輝雄使用，我平日都是看被告周輝雄在使用等語
    明確（見警4604卷第50頁）。衡諸，一般承租人承租處所時
    ，如有停車需求，則極有可能向房東表示其所使用之車輛，
    進而向房東徵得停車同意。是倘如系爭車輛當時非常由被告
    周輝雄使用，而經證人吳麗卿知悉，甚至由被告周輝雄親向
    證人吳麗卿為上開表示，證人吳麗卿如何得知系爭車輛當時
    係由被告周輝雄使用？是系爭車輛於告訴人黃榮昌、楊金地
    遭竊時，均係由被告周輝雄使用等情，均堪認定。
　㈢被告周輝雄於警詢中供承：4月27日約22時30分許，我於臺中
    市○區○○路000號對面載被告尹貴鴻，然後在前往中清路、後
    庄路附近重劃區載共犯許添琮、張元宏。4月28日凌晨回程
    時，先載共犯許添琮到臺中後火車站復興路一處停車場下車
    ，載被告尹貴鴻到臺中市○區○○街00巷0號老家，放下作案工
    具後再上車，載共犯張元宏到重劃區下車騎機車離開，然後
    被告尹貴鴻叫我載他到證人王傳忠大墩11街283號上班的大
    樓。4月17日也是先駕駛系爭車輛載被告尹貴鴻，再前往中
    清路與後庄路附近的重劃區載共犯張元宏、許添琮等語無訛
    （見警4604卷第12至14頁）。參以警方擷取系爭車輛於4月2
    7日晚間行車辨識系統影像29張（見聲搜326卷第143至171頁
    ）觀之，系爭車輛當時在臺中市之行車過程，係自被告周輝
    雄上開承租居所之篤行路附近起始，行經被告尹貴鴻當時居
    所之十甲路，再抵達中清路、後庄北路附近，此均與被告周
    輝雄上開警詢所稱4月27日出前作案前之行經路程相符。又
    依據民雄分局偵查隊109年5月26日偵查報告（下稱109年5月
    26日偵查報告）中所載，4月28日凌晨3時15分許，系爭車輛
    在復興路四段與振興路口停車場前停車，共犯許添琮下車，
    進入臺中火車站，又出站後，輾轉回到其住處一節，亦有上
    開109年5月26日偵查報告所附之監視器擷取畫面17張、共犯
    許添琮步行路線空照圖、平面圖路線地圖、計程車軌跡圖附
    卷足稽（見警4604卷第84至100頁）。共犯許添琮固於本院
    審理中否認警4604卷第85頁上方擷取畫面所示之人為其本人
    ，然擷取畫面所示之人與共犯許添琮照片對比下，極為相似
    ，且經警方沿途調閱上開擷取畫面之人之行經路線，最後，
    該人係返回河南東二街，此與共犯許添琮之戶籍，亦屬一致
    。是綜合研析，上開擷取畫面所示之人，即應為共犯許添琮
    ，要屬無疑。
　㈣再者，依據系爭車輛4月17日至18日之行車辨識系統資料（見
    聲搜326卷第103至105頁），可知系爭車輛於4月17日晚間22
    時之後之行車路線，係自被告周輝雄上開承租居所之篤行路
    附近起始，行經被告尹貴鴻當時居所之十甲路，再抵達中清
    路附近；系爭車輛於4月18日凌晨返回臺中後之行車路線，
    則是途經被告尹貴鴻當時居所之十甲路後，返抵被告周輝雄
    當時居所之篤行路。復參以警4604卷第105頁照片，當時乘
    坐於系爭車輛副駕駛座之人，確係被告尹貴鴻一節，被告尹
    貴鴻於本院審理中並不否認為其本人（見本院卷三第154頁
    ）。是從上開證據觀之，4月17日至18日之行車路線、參與
    人員其中之一為被告尹貴鴻等節，亦堪認定。準此，4月17
    至18日之行車路線、參與人員之一為被告尹貴鴻、4月27日
    自臺中出發前之行車路線、參與人員之一為共犯許添琮等節
    ，均與被告周輝雄上開警詢中之部分供述，均屬一致，可見
    被告周輝雄於上開警詢中所述，必為其親身所經歷，方能為
    如此細節互核無誤之詳細描述。被告尹貴鴻辯護人為其辯護
    稱：根據現場監視器翻拍照片，無法看出被告尹貴鴻有前往
    案發現場，此點無法透過被告周輝雄之供述進行補強云云，
    尚屬誤解。
　㈤被告周輝雄於警詢中供承：於109年4月30日搜索時，警方扣
    得之百元鈔票66張，及自證人即被告周輝雄友人林茗琦當場
    扣得之百元鈔票10張，都是告訴人楊金地竊案之贓款，鈔票
    都是新鈔等語屬實（見警4604卷第8至9頁），核與證人即告
    訴人楊金地於本院審理中證稱：當時被偷的鈔票面額，有千
    元、5百元及1百元面額的鈔票，新鈔都是連號，因為工廠過
    年時開工要包紅包，我一次去換新的鈔票回來，有1百元連
    號新鈔，500元也有新鈔等語（見本院卷三第283頁），大致
    相符。並有本院109年度聲搜字第326號搜索票、對被告周輝
    雄、證人林茗琦之搜索扣押筆錄、扣押物品目錄表、收據、
    扣案百元鈔票照片8張附卷可憑（見警4604卷第161至166、1
    68至173頁、聲搜343卷第67至73、75頁），及扣案百元鈔票
    共76張可資佐證。是被告周輝雄上開警詢供述，核與事證相
    符。另被告尹貴鴻經警方搜索後，亦扣得15張百元鈔票，其
    中4張百元鈔票，分別為SW063371BK至SW063372BK，及SW063
    326BK至SW063327BK之連號，且前2碼英文字母SW，與被告周
    輝雄所扣得上開部分百元鈔票，係屬相符；其中11張百元鈔
    票，前5碼均為TY325，與被告周輝雄所扣得上開部分百元鈔
    票之前5碼，係屬相符，均有自願受搜索同意書、搜索扣押
    筆錄、扣押物品目錄表、收據、扣案百元鈔票照片3張附卷
    可憑（見警4604卷第117至118、174至180頁），及扣案百元
    鈔票15張可資佐證。足見，自被告尹貴鴻扣得之上開15張百
    元鈔票，係與被告周輝雄扣得之76張百元鈔票，為相同出處
    ，應可認定。被告周輝雄辯護人為其辯護稱：依據證人楊金
    地於本院審理中之證詞可知，其遭竊現鈔有新有舊，與本件
    被告周輝雄遭查扣之6600元之全新鈔票有別云云，乃斷章取
    義，並非可採。
　㈥再者，被告周輝雄於109年4月30日警方搜索時，當場向警方
    坦承尚有贓款33萬5千元，以證人林茗琦之名義，向華南銀
    行北臺中分行租借保管箱，放置其內一情，除有被告周輝雄
    上開警詢供述外，亦有對證人林茗琦之扣押筆錄、扣押物品
    目錄表、收據，及華南商業銀行保管箱出租契約附卷可佐（
    見警4604卷第153至159頁）。觀諸上開保管箱出租契約，承
    租時間為109年4月29日，衡情顯然係被告周輝雄參與告訴人
    楊金地竊案，獲分配30餘萬贓款後，因恐遭查獲，而即以證
    人林茗琦名義藏匿上開鉅額贓款。否則何不以自己名義存入
    相關金融機構，或以自己名義租借保管箱即可？
　㈦警方自被告周輝雄之警詢供述，獲悉被告尹貴鴻之可能銷贓
    管道後，即對參與人方偉銘進行搜索，扣得玉墜項鍊1條，
    有本院109年度聲搜字第343號搜索票、對第三人方偉銘之搜
    索扣押筆錄、扣押物品目錄表、收據（見警4604卷第238至2
    44頁），並有扣案玉墜項鍊1條可資佐證。證人黃榮昌於警
    詢中證稱：經我指認警4604卷第144頁照片所示之玉珮，是
    我遭竊的玉珮之一。因為該玉珮是我遭竊物品，所以我能確
    定指認等語明確（見警4604卷第62至63頁）。而證人黃榮昌
    雖於本院審理中另證稱：我不見了一模一樣的玉塊，但有無
    玉塊上的金屬項鍊，我不記得了。我不太記得到底失竊時有
    無扣案玉墜的金屬項鍊等語（見本院卷三第280頁）。準此
    ，縱使告訴人黃榮昌當時遭竊之玉墜，有無如扣案玉墜之金
    屬項鍊，不復記憶，然至少可確定者為其所遭竊玉飾之一，
    外觀上即與扣案玉墜並無二致。徵諸被告周輝雄於警詢中供
    承：我知道他們都是被告尹貴鴻將竊取的得手物品，拿去臺
    中市臺灣大道與忠明路口附近1間集郵中心銷贓，經指認為
    華星集郵中心。因為被告尹貴鴻有跟我說過他們竊取得手的
    贓物都是交到該間集郵中心，而且叫我不能說等語無誤（見
    警4604卷第18頁）。是於被告周輝雄於警詢中基於任意性所
    為之供述後，警方即循線查得被告尹貴鴻與第三人即華星集
    郵社負責人方偉銘素有往來之關係，足見，被告周輝雄上開
    供述並非無的放矢，毫無根據所憑。另參以參與人方偉銘於
    警方偵查過程中，經檢視109年4月18日之行動電話通話紀錄
    ，其中顯示當日中午12時15分許，被告尹貴鴻當時所持用之
    0000000000號行動電話門號，即曾與參與人方偉銘聯繫。復
    經警方於109年5月7日對參與人方偉銘進行搜索後，即扣得
    與告訴人黃榮昌遭竊玉墜一模一樣的扣案玉墜。是綜合上情
    觀之，被告尹貴鴻於4月18日凌晨竊取得手後，即於當日中
    午聯絡參與人方偉銘，進而經警方搜索扣得與告訴人黃榮昌
    遭竊外觀相同之玉墜，應可推認被告尹貴鴻當時即係為銷贓
    之故，而與參與人方偉銘聯繫。職是，扣案玉墜（不含金屬
    項鍊）應係告訴人黃榮昌失竊之物，可堪認定。至證人方偉
    銘雖於偵查中證稱：我跟被告尹貴鴻之間沒有買賣行為。扣
    案玉墜是當時有個年輕人急著用錢，我才收購的，沒有記載
    玉珮，是因為一般都是記載白K金項鍊，扣案玉墜很大眾化
    ，不是特別製作的云云（見偵4723卷第132頁）。惟觀諸證
    人方偉銘於偵查中所提出之出賣人紀錄（見偵4723卷第135
    頁），其中記載：103.6.27 NT1500 白K金項鍊等語。而玉
    飾與白K金項鍊，材質迥異，衡諸情理，要無將玉墜記載為
    白K金項鍊之理。況參諸證人方偉銘於偵查中提出之另紙聲
    明書（見偵4723卷第137頁），其中載明為「金翡專業買賣
    公司負責人許梓洋」所書立，然其中「6」、「項鍊」等文
    字，則與上開出賣人紀錄中的「6」、「項鍊」文字，字跡
    相仿。又觀諸參與人方偉銘於本院審理中所提出之另紙聲明
    書，其中載明為「羅貽超Z000000000」，似為「羅貽超」所
    書立，然其中「0、2、4、6」、「項鍊」、「中華民國」、
    「月」、「日」等文字，均與上開「金翡專業買賣公司負責
    人許梓洋」所書立聲明書中之各該文字，字跡相仿。況「羅
    貽超」所書立之聲明書中，其中記載：「所以本人認為此案
    件的玉珮項鍊是本人售予該郵幣社」等語，倘如確係「羅貽
    超」將扣案玉墜出賣予第三人方偉銘，何以不直接載明表示
    事實「是本人售予」之肯定用語，而竟然會用表示意見「本
    人認為此案件的玉珮項鍊是本人售予」之用語？是上開出賣
    人紀錄、2紙聲明書之真實性，實啟人疑竇。參與人方偉銘
    主張扣案玉墜係103年間由羅貽超出賣云云，非可採信，無
    從對被告2人為有利之認定。是被告周輝雄辯護人為其辯護
    稱：依據證人黃榮昌於本院審理中之證詞可知，證人黃榮昌
    遭竊之玉墜1只，並非扣案之玉墜項鍊，故本件就證人黃榮
    昌部分並未扣到任何證物可做為證據云云；被告尹貴鴻辯護
    人為其辯護稱：依據證人黃榮昌於本院審理中證述，無法確
    認該扣案玉墜是否有項鍊，無任何特徵足以辨識為其所有。
    又扣案玉墜項鍊並非獨一無二之產品，在大量製造下，扣案
    玉墜項鍊並不能證明證人黃榮昌所失竊云云，均非可採。
　㈧被告周輝雄於警詢中另供承：109年4月22日在彰化縣○○市○○
    路000巷00號，同樣與被告尹貴鴻、共犯許添琮、張元宏共
    同行竊，這次我沒有下車，我在車上負責把風等語屬實（見
    警4604卷第14頁）。參諸證人劉芝庭於警詢中證稱：我的工
    廠於109年4月22日凌晨3時22分許遭竊，因損失輕微，當下
    並沒有向警方報案，只有請警方加強巡邏，之後警方通知我
    說有確定嫌疑人，而於109年5月1日正式至派出所製作筆錄
    。當時調閱工廠監視器，發現有3名男子闖入工廠，他們3人
    都帶棒球帽、口罩及手套等語明確（見偵3920卷一第61至62
    頁）。足見，告訴人劉芝庭於遭竊後，並未主動報案，係因
    被告周輝雄於警詢中坦承上情後，再經通知到場製作警詢筆
    錄，並提供監視器畫面。是關於犯案細節，應係被告周輝雄
    先主動告知警方後，方有其餘補強證據進行查核。準此，被
    告周輝雄於警方均未知悉該次犯罪梗概之情況下，揭露該次
    犯行中僅被告尹貴鴻、共犯許添琮、張元宏入內行竊，其在
    車上把風一節，核與卷附監視器畫面4張（見偵3920卷一第1
    43至145頁）顯示確僅有3名竊賊入內行竊一情，尚屬一致。
    足徵，被告周輝雄上開所述，應與事實相符，可堪採信。又
    觀諸上開監視器畫面，經核對告訴人黃榮昌遭竊之監視器翻
    拍畫面（見警4604卷第101至105頁），二起案件竊賊之穿著
    ，均係配戴相同形式之帽子、口罩，甚至背包斜背之特徵，
    亦屬相同。故應可推認告訴人劉芝庭遭竊案之竊賊，與告訴
    人黃榮昌遭竊案之竊賊，均為相同之人。　　
  ㈨綜上所陳，被告周輝雄於警詢及偵查中，就本案3次犯行之犯
    案過程、共同參與犯案之人、銷贓管道等節，均供述甚詳。
    且其所供述之行車路線、參與犯案人員、入內行竊人數等，
    諸如4月17日出發時駕駛系爭車輛搭載被告尹貴鴻、共犯許
    添琮、張元宏之行車路線、4月18日返回臺中後之行車路線
    、4月22日入內行竊人數3人、4月27日出發前駕駛系爭車輛
    搭載被告尹貴鴻、共犯許添琮、張元宏之行車路線、4月28
    日返回臺中後共犯許添琮之返家路線、被告周輝雄將系爭車
    輛停放在其上開承租居所、4月30日對被告周輝雄、尹貴鴻
    搜索扣得之連號百元鈔票、5月7日對第三人方偉銘搜索扣得
    告訴人黃榮昌之遭竊玉墜等，均分別於警方偵查過程中所調
    閱、查得之相關證據相符。是被告周輝雄上開警詢、偵查中
    ，就本案3次犯行，坦認均係與被告尹貴鴻、共犯許添琮、
    張元宏共同犯之之任意性自白，分別核與事證相符，均堪認
    定。其於審理中翻異前詞，否認本案犯行云云，顯係臨訟飾
    卸之詞，不可採信。
四、對於被告2人其他辯解不採之理由
  ㈠被告周輝雄固於審理中辯稱：系爭車輛係由伍國恆借用云云
    。被告周輝雄辯護人為其辯護稱：依據證人王傳忠於本院審
    理中之證述，伍國恆當時仍有向證人王傳忠借用系爭車輛。
    故系爭車輛109年4月間之行車紀錄，只能證明該車有到嘉義
    ，不能證明該車是由被告周輝雄所駕駛南下犯案云云。惟系
    爭車輛於本案3次竊盜犯行中，均係由被告周輝雄使用一情
    ，不僅有其警詢、偵查中之任意性自白，其中告訴人黃榮昌
    、楊金地竊案，亦有系爭車輛行車辨識系統資料、擷取畫面
    可資佐證，均據本院詳予論述如前。又證人王傳忠雖於本院
    審理中證稱：於109年4月30日被警方搜索前幾天，我記得白
    天都是被告周輝雄在用車，晚上有時候是伍國恆來借，因為
    伍國恆說他是做房地產，有時候晚上要帶客人去看房子，所
    以有時候晚上會借車，伍國恆要借車的時候，都會先打電話
    給我等語（見本院卷三第44至45頁）。惟證人王傳忠於本院
    審理中作證時，距離109年4月案發時，以將近2年已久，是
    否能精確記憶當時系爭車輛借用情形，實非無疑。再者，證
    人王傳忠於109年4月30日警詢時，證稱：告訴人黃榮昌、楊
    金地竊盜發生時，系爭車輛係由伍國恆借用等語（見警4604
    卷第38頁）。又於109年5月1日警詢時改稱：伍國恆於109年
    2月上旬，就已將系爭車輛還我，之後，系爭車輛就借給被
    告周輝雄。我雖然知道系爭車輛是被告周輝雄借的，但我知
    道他剛出獄又有假釋，不敢向警方亂確定是被告周輝雄前往
    ，我才會說是伍國恆借的。被告周輝雄是我的洪門晚輩等語
    （見警4604卷第43至44頁）。復於偵查中證稱：伍國恆是10
    8年8月以後借的，109年2月到4月都是被告周輝雄借的等語
    （見他卷第70頁）。是就證人王傳忠上開警詢、偵訊及本院
    審理中之證述互核觀之，前後已然有異，是否可逕予採信，
    尚屬有疑。然不論109年2月至4月間，系爭車輛是否均由被
    告周輝雄所借用，亦無礙本院基於上開被告周輝雄警詢、偵
    查之任意性自白、行車辨識系統相關資料之事證，進而認定
    本案3次竊盜犯行時，系爭車輛均係由被告周輝雄所使用之
    事實。是被告周輝雄及其辯護人上開審理中之辯稱，均無足
    採。
  ㈡被告2人就警4604卷第105頁所攝得之影像，均辯稱：當時被
    告尹貴鴻叫被告周輝雄大約晚上10點，去被告尹貴鴻住家載
    他，叫被告周輝雄幫被告尹貴鴻同事整骨云云（見本院卷二
    第145、154頁）。被告尹貴鴻辯護人為其辯護稱：被告尹貴
    鴻雖曾被拍到與被告周輝雄在車上，但地點是在臺中，而且
    被告2人均稱該次是為了要去幫被告尹貴鴻同事做整復，並
    非到竊案現場云云。惟依據上開系爭車輛4月17日至18日之
    行車辨識系統資料（見聲搜326卷第103至105頁），系爭車
    輛於4月17日晚間10時3分許出現在篤行路附近後，至晚間11
    時10分許出現在經貿路附近，於此約1小時期間，系爭車輛
    均接連行駛不輟，並無任何停留超過20分鐘之情形。其後，
    系爭車輛即行駛在國道一號，亦有上開系爭車輛國道行駛資
    料（見聲搜326卷第101頁）在卷可憑。顯然並無長時間於臺
    中市區停留之情形。是被告2人及被告尹貴鴻辯護人上開辯
    稱，顯然與系爭車輛當日車行狀況有違，不足採憑。
　㈢被告尹貴鴻辯稱：109年4月27日晚上有在多助成家社區擔任
    保全，雖然當天晚上因牙痛請假數小時，先請證人吳銀昌代
    班，但晚上11時許就回去上班，有不在場證明云云。證人吳
    銀昌雖於本院審理中證稱：4月27日那天，我還沒有正式上
    班，被告尹貴鴻人不舒服，說要去看醫生，打電話給我叫我
    代班，我就去了，被告尹貴鴻看完醫生後，就去接我的班，
    我看他不舒服，就在那裡陪他。109年4月27日工作日誌中「
    1855上哨吳」、「23：10下哨吳」的筆跡，是我寫的等語（
    見本院卷三第80至81頁）。依據上開工作日誌（見本院卷一
    第149頁）之記載，其上雖有「1800上哨、1855上哨吳、230
    5下哨腰痛牙痛病假、2310上哨尹、2310下哨吳、0600下哨
    」之出勤明細，惟何以會有「2305下哨腰痛牙痛病假」記載
    後，又有「2310上哨尹」之記載？證人吳銀昌雖於本院審理
    中證稱：應該是筆誤等語（見本院卷三第90頁）。然被告尹
    貴鴻任職社區保全人員，對於上開工作日誌之記事內容，並
    非屬於對其本身的日記性質，而係對保全公司、社區住戶，
    均發生一定記載、佐證效力之紀錄，自應翔實記載無誤，否
    則如導致保全公司與住戶衍生糾紛，將無以舉證，釐清責任
    歸屬。是何以該工作記事欄位中，會出現「2305下哨腰痛牙
    痛病假」記載之短暫5分鐘後，又有「2310上哨尹」之記載
    ？實非無疑。而證人吳銀昌於本院審理中證稱：被告尹貴鴻
    介紹我進去公司當保全，是因為被告尹貴鴻希望我安定下來
    ，不要再走回頭路，我在監獄18年多，是被告尹貴鴻讓我安
    定下來的等語（見本院卷三第86、88頁）。倘若屬實，則被
    告尹貴鴻、證人吳銀昌均應對於彼此有相當情誼，則證人吳
    銀昌於本院審理中上開證述，是否可逕予採憑，即非無疑。
    再者，證人賴聰毅於本院審理中證稱：那天被告尹貴鴻說牙
    齒痛晚一點去上班，證人吳銀昌先去代班，牙齒弄完了就會
    回去等語（見本院卷三第134頁），然其亦於本院審理中證
    稱：偵4723卷第2636頁班表中被告尹貴鴻部分，劃掉4月27
    日多助成家，是警察來，我才把它劃掉，被告尹貴鴻於4月2
    7日有向我請假，證人吳銀昌有過去，我不知道被告尹貴鴻
    是幾點過去接班，所以才劃掉。被告尹貴鴻只說看完醫生要
    回去上班，沒有說多久，我後來沒有問他有沒有回去上班等
    語（見本院卷三第135、139至140頁）。是依據證人賴聰毅
    上開證述，其無法確認被告尹貴鴻事後是否再回去上班，尚
    無法直接對被告尹貴鴻提供確實無誤之不在場證明。
  ㈣參諸被告周輝雄警詢及偵查中之任意性自白，其於警詢中表
    示：被告尹貴鴻109年4月27日上保全夜班，卻私下叫人代班
    ，製造不在場證明，跑去行竊等語（見警4604卷第16頁）。
    於偵查中表示：希望把我跟被告尹貴鴻分開，因為他一直罵
    我，要我改口供。因為被告尹貴鴻在車上自己講有排班，私
    下找人代班，他說他有不在場證明，所以他不怕等語（見他
    卷第146頁）。被告周輝雄上開警詢、偵查中之供述，均係
    基於其任意性所為，業據本院詳述如前。而被告周輝雄既於
    偵訊當時，曾遭受被告尹貴鴻之外在干擾，進而希望檢察官
    於偵查過程中，能與被告尹貴鴻隔離，以免其受到被告尹貴
    鴻有形、無形之干擾壓力。足見，被告周輝雄上開所述，顯
    然較為可信，致令被告尹貴鴻於偵查過程中，希望藉由對被
    告周輝雄形成內在壓力之方式，迫使其更改陳述。再者，被
    告周輝雄於109年4月30日臨時經警方搜索，查獲贓款，罪證
    逐漸明朗之情形下，衡量選擇對其有利即全盤托出之訴訟進
    行方式，出於自由意志，坦承上開所述之各項犯罪過程、參
    與人員等節。而其當時所述，均與事後警方查得之各項事證
    均屬相符，則被告周輝雄並無必要就4月27日之犯行，刻意
    誣陷被告尹貴鴻，並向警、檢告稱被告尹貴鴻製造不在場證
    明等語。是考量被告周輝雄當時之甫經查獲後，應對訴訟之
    心境，及警方後續查得之相符事證，應認被告周輝雄上開警
    詢、偵查中所述，堪以採信。是被告尹貴鴻辯稱4月27日犯
    行時，其有不在場證明云云，應係犯案前早已預謀籌劃做偽
    之一部份，非可採信。
  ㈤被告周輝雄辯護人為其辯護稱：警方將案發現場之鞋印、煙
    蒂進行採證，鑑定結果，鞋印與上開煙蒂之DNA，均與被告
    周輝雄不符，由此可證被告周輝雄並未犯案云云。被告尹貴
    鴻辯護人為其辯護稱：警方鑑定報告也無法查得被告尹貴鴻
    之DNA跡證云云。雖上開跡證與被告周輝雄、尹貴鴻並不相
    符，然並無礙本院依據其他事證，進而認定被告2人與共犯
    許添琮、張元宏，涉犯本件3次竊盜犯行。此部分尚不足以
    作為對被告周輝雄、尹貴鴻有利之認定，甚至推翻上開本院
    業經詳予論述之事證。
五、綜上，被告周輝雄上開於警詢及偵查中所為之任意性自白，
    較諸其於本院審理中所為之供述，顯然更與上開事證相符，
    堪予採信。是被告周輝雄、尹貴鴻，及共犯許添琮、張元宏
    ，共犯本案3次竊盜犯行，均堪認定，均應依法論科。至共
    犯許添琮、張元宏雖經臺灣臺中地方檢察署檢察官以110年
    度偵字第14066號為不起訴處分確定，惟本院係依改良式當
    事人進行原則，調查卷內各項證據資料後，始據以認定本件
    各項犯罪事實，基於審判獨立之精神，本院之論斷自不受該
    不起訴處分之拘束，附此敘明。
參、論罪科刑部分
一、按刑法第321條第1項第2款所謂「毀」係指毀損；稱「越」
    則指踰越或超越，祇要踰越或超越門扇、牆垣或安全設備之
    行為，使該門扇、牆垣或安全設備喪失防閑作用，即該當於
    前揭規定之要件所謂「安全設備」（最高法院55年台上字第
    547號、45年台上字第1443號判例意旨參照）。又所謂其他
    安全設備，係指門扇、牆垣以外之地上工作物，與門扇牆垣
    同其性質，並具有相類防盜效用之設備而言，辦公桌、書桌
    移動容易，縱其抽屜加鎖該鎖之性質及作用，亦與門扇、牆
    垣等不同，則非所稱之其他安全設備。次按刑法第321條第1
    項第4款所謂「結夥3人以上竊盜」，指有共同犯罪之故意，
    結為一夥而言。把風行為，在排除犯罪障礙，助成犯罪之實
    現，在合同意思範圍內分擔犯罪行為之一部，故亦係共同正
    犯而應計入結夥之內（最高法院72年度台上字第3201號判決
    意旨參照）。經查：㈠上開犯罪事實一㈠部分，被告2人係與
    共犯許添琮、張元宏結夥3人以上共同犯之，且均係先翻牆
    進入告訴人黃榮昌上開公司，再破壞辦公室內房間門鎖行竊
    ，業使原有「牆垣」，及屬於「其他安全設備」之門鎖之防
    閑功能喪失，均已構成結夥3人以上、踰越牆垣及毀壞安全
    設備之加重要件。㈡上開犯罪事實一㈡部分，被告周輝雄在車
    上把風，被告尹貴鴻與共犯許添琮、張元宏入內行竊，依據
    上開說明，乃屬結夥3人以上共同犯之，且被告尹貴鴻、共
    犯許添琮、張元宏撬開辦公室之門鎖、窗戶行竊，業使窗戶
    ，及原有屬於「其他安全設備」之門鎖之防閑功能喪失，均
    已構成結夥3人以上、毀壞窗戶、安全設備之加重要件。㈢上
    開犯罪事實一㈢部分，被告周輝雄在車上接應待命，被告尹
    貴鴻與共犯許添琮、張元宏入內行竊，依據上開說明，乃屬
    結夥3人以上共同犯之，且被告尹貴鴻、共犯許添琮、張元
    宏撬開辦公室之門鎖行竊，業使原有屬於「其他安全設備」
    之門鎖之防閑功能喪失，均已構成結夥3人以上、毀壞安全
    設備之加重要件。至此部分犯行，另雖有破壞辦公桌抽屜鎖
    之情形，惟揆諸前揭判決要旨說明，辦公桌之抽屜縱使加鎖
    ，該鎖之性質及作用，亦與門扇、牆垣等不同，尚非所稱之
    其他安全設備，不構成「毀壞安全設備」之加重要件。
二、核被告2人所為，就上開犯罪事實一㈠部分，均係犯刑法第32
    1條第1項第2、4款之結夥三人以上、踰越牆垣、毀壞安全設
    備竊盜罪；上開犯罪事實一㈡部分，均係犯刑法第321條第1
    項第2、4款之結夥三人以上、毀壞窗戶、安全設備竊盜罪；
    上開犯罪事實一㈢部分，均係犯刑法第321條第1項第2、4款
    之結夥三人以上、毀壞安全設備竊盜罪。公訴意旨就上開3
    次竊盜犯行，均僅論及結夥三人以上之加重要件，分別漏論
    同條項第2款之加重要件，均有未洽，惟各該部分均與起訴
    部分分別為實質上一罪關係，且刑法第321條第1項所列各款
    僅為竊盜之加重條件，故各該部分均僅涉及加重條件之變更
    ，與變更起訴法條無關，並無礙於被告2人仍成立加重竊盜
    之情，附此敘明。另被告2人與共犯許添琮、張元宏，分別
    以不詳方式破壞各該安全設備，因尚無證據證明所持用之器
    械，屬於客觀上對人之生命、身體造成危險之兇器，故均不
    另論以攜帶兇器竊盜之加重條件，亦併敘明之。
三、被告2人就上開3次竊盜犯行，均與共犯許添琮、張元宏，彼
    此間有犯意聯絡及行為分擔，均應論以共同正犯。又上開犯
    罪事實，均已符合結夥3人以上之構成要件，故不於主文中
    贅述「共同」，附此敘明。被告2人就上開3次竊盜犯行，均
    犯意各別、行為互殊，均應分論併罰。
四、被告周輝雄就上開犯罪事實一㈡告訴人劉芝庭竊案犯行，在
    偵查犯罪職權之機關或公務員尚未查知犯人前，向承辦告訴
    人黃榮昌、楊金地竊案之警員自首陳稱其為行竊之人及竊取
    經過，警方因而通知告訴人劉芝庭前往製作警詢筆錄，並進
    而接受裁判等情，業如前述。雖被告周輝雄於本院審理中翻
    異前詞，否認該部分犯行，然按刑法第六十二條所謂自首，
    祇以犯人在犯罪未發覺之前，向該管公務員申告犯罪事實，
    而受裁判為已足。刑事訴訟不能期待被告自證己罪，故自首
    者於自首後，縱又為與自首時不相一致之陳述甚至否認犯罪
    ，仍不能動搖其自首效力（最高法院70年度台上字第6819號
    判決意旨參照），是被告周輝雄於當時自首後，並未逃避裁
    判，縱使翻異前詞，甚至否認犯罪，其仍符合自首之要件。
    又自首是否予以減輕其刑與否，乃考量自首當時之情境，被
    告周輝雄自首上開告訴人劉芝庭犯行時，並非有必遭警方查
    獲之不得已壓力，仍於當時坦認該部分犯行，則被告周輝雄
    既對未發覺之犯罪自首而接受裁判，核與自首要件相符，並
    仍應給予自首減刑之寬減，爰就上開犯罪事實一㈡之犯行，
    依刑法第62條前段規定減輕其刑。
五、爰審酌被告周輝雄素行不佳，於本案犯罪時，正值假釋期間
    ，有其臺灣高等法院被告前案紀錄表在卷可參。被告尹貴鴻
    素行不佳，亦有其臺灣高等法院被告前案紀錄表在卷可考。
    其等不思循正當方式賺取所需，竟分別3次侵入告訴人3人處
    所下手行竊他人財物，不尊重他人財產權，且迄未返還所竊
    得之財物。又考量其等與共犯許添琮、張元宏之分工、主從
    關係、犯罪手段、情節、各人分得贓款數額，及告訴人3人
    分別蒙受之財產上損害，其中告訴人楊金地高達價值400萬
    元之損害。被告周輝雄犯後於警詢及偵查中坦認全部犯行，
    犯後態度原屬良好，然於本院審理中全盤翻供，袒護被告尹
    貴鴻、共犯許添琮、張元宏，不僅無從令本院察其有何悔意
    ，亦導致發現真實之困難；被告尹貴鴻於偵審期間，均否認
    犯行，甚且以虛偽之不在場證明，企圖掩飾罪責，全無悔過
    之意。及其等於本院審理中所自承之智識程度、家庭生活、
    經濟狀況之一切情狀，分別量處如主文所示之刑，以示懲儆
    。
六、按數罪併罰之定應執行之刑，係出於刑罰經濟與責罰相當之
    考量，並非予以犯罪行為人或受刑人不當之利益，為一種特
    別的量刑過程，相較於刑法第57條所定科刑時應審酌之事項
    係對一般犯罪行為之裁量，定應執行刑之宣告，乃對犯罪行
    為人本身及所犯各罪之總檢視，除應考量行為人所犯數罪反
    應出之人格特性，並應權衡審酌行為人之責任與整體刑法目
    的及相關刑事政策，在量刑權之法律拘束性原則下，依刑法
    第51條第5款之規定，採限制加重原則，資為量刑自由裁量
    權之外部界限，並應受法秩序理念規範之比例原則、平等原
    則、責罰相當原則、重複評價禁止原則等自由裁量權之內部
    抽象價值要求界限之支配，使以輕重得宜，罰當其責，俾符
    合法律授與裁量權之目的，以區別數罪併罰與單純數罪之不
    同，兼顧刑罰衡平原則(最高法院100年度台上字第21號判決
    意旨參照)。又數罪併罰定應執行刑之裁量標準，法無明文
    ，然其裁量仍應兼衡罪責相當及特別預防之刑罰目的，具體
    審酌整體犯罪過程之各罪關係(例如各行為彼此間之關聯性《
    數罪間時間、空間、法益之異同性》、所侵害法益之專屬性
    或同一性、數罪對法益侵害之加重效應等)及罪數所反應行
    為人人格及犯罪傾向等情狀綜合判斷，為妥適之裁量，仍有
    比例原則及公平原則之拘束，倘違背此內部界限而濫用其裁
    量，仍非適法(最高法院104年度台抗字第718號裁定意旨參
    照)。因之，刑法第51條數罪併罰定執行刑之立法方式，非
    以累加方式定應執行刑，如以實質累加之方式定應執行刑，
    則處罰之刑度顯將超過其行為之不法內涵，而違反罪責原則
    ，及考量因生命有限，刑罰對被告造成之痛苦程度，係隨刑
    度增加而生加乘效果，而非以等比方式增加，是則以隨罪數
    增加遞減其刑罰之方式，當足以評價被告行為之不法性之法
    理(即多數犯罪責任遞減原則)，且定應執行刑之裁量時，亦
    應考量罪責相當、刑罰目的、各罪關係、侵害法益及罪數暨
    行為人人格及犯罪傾向等情狀綜合判斷。準此，本案被告2
    人均應依上述實務見解揭示之限制加重原則，另考量3罪均
    為竊盜案件，罪質相同，犯罪期間接近，顯係食髓知味、接
    連犯之，顯示其等對於他人財產權毫無尊重之想法，且其等
    均有相關竊盜前科，經過刑罰執行後，均仍無法痛改前非，
    仍持續為本案3次竊盜犯行等情狀，分別定其等應執行之刑
    如主文所示。　　　
肆、沒收部分
一、被告周輝雄部分：均詳如附表二所載。
二、被告尹貴鴻部分
  ㈠按犯罪所得，屬於犯罪行為人者，沒收之；前2項之沒收，於
    全部或一部不能沒收或不宜執行沒收時，追徵其價額，刑法
    第38條之1第1項前段、第3項定有明文。次按犯罪所得之沒
    收或追徵，在於剝奪犯罪行為人之實際犯罪所得，使其不能
    坐享犯罪之成果，以杜絕犯罪誘因，性質上屬類似不當得利
    之衡平措施。2人以上共同犯罪，共犯所得之沒收或追徵，
    應就各人所分得者為之；然如共同正犯各成員對於不法利得
    主觀上均具有共同處分之合意，客觀上復有共同處分之權限
    ，且難以區別各人分得之數，則仍應負共同沒收之責（參最
    高法院109年度台上字第3421號判決意旨）。
  ㈡查被告尹貴鴻否認犯行，無從辨明其與共犯共犯許添琮、張
    元宏就各該犯行之犯罪所得數額，應認被告尹貴鴻與共犯共
    犯許添琮、張元宏對於各該犯行之犯罪所得，均有共同處分
    權限，揆諸上開意旨，均應負共同沒收之責，並於全部或一
    部不能沒收或不宜執行沒收時，追徵其價額，且就追徵之部
    分亦為共同追徵之諭知。其餘並詳如附表三之說明。
據上論斷，應依刑事訴訟法第299條第1項前段、第455條之26（
依刑事判決精簡原則，僅記載程序法條），判決如主文。
本案經檢察官侯德人提起公訴，檢察官林津鋒到庭執行職務。
中　　華　　民　　國　　111 　年　　7 　　月　　15　　日
                  刑事第五庭    法　官　張志偉
以上正本證明與原本無異。
如不服本判決應於收受判決後20日內向本院提出上訴書狀，並應
敘述具體理由；其未敘述上訴理由者，應於上訴期間屆滿後20日
內向本院補提理由書（均須按他造當事人之人數附繕本）「切勿
逕送上級法院」。告訴人或被害人如對於本判決不服者，應具備
理由請求檢察官上訴，其上訴期間之計算係以檢察官收受判決正
本之日期為準。
中　　華　　民　　國　　111 　年　　7 　　月　　16　　日
                                書記官  柯凱騰
附表一
 犯罪事實 論罪科刑 編號1 上開犯罪事實一㈠ 周輝雄犯結夥三人以上、踰越牆垣、毀壞安全設備竊盜罪，處有期徒刑1年4月。 尹貴鴻犯結夥三人以上、踰越牆垣、毀壞安全設備竊盜罪，處有期徒刑2年。 編號2 上開犯罪事實一㈡ 周輝雄犯結夥三人以上、毀壞窗戶、安全設備竊盜罪，處有期徒刑10月。 尹貴鴻犯結夥三人以上、毀壞窗戶、安全設備竊盜罪，處有期徒刑1年4月。 編號3 上開犯罪事實一㈢ 周輝雄犯結夥三人以上、毀壞安全設備竊盜罪，處有期徒刑2年6月。 尹貴鴻犯結夥三人以上、毀壞安全設備竊盜罪，處有期徒刑3年2月。 

附表二：關於被告周輝雄沒收之說明
 關於各次犯罪事實沒收之說明 沒收 編號1 上開犯罪事實一㈠： 依據被告周輝雄於109年5月1日第3次警詢中供承：本次犯行分到的犯罪所得為2萬元等語（見警卷第14頁）。此部分雖未扣案，既屬其犯罪所得，仍應依刑法第38條之1第1項規定諭知沒收，並依同條第3項規定於全部或一部不能沒收或不宜執行沒收時，追徵其價額。 未扣案之犯罪所得新臺幣2萬元沒收，如全部或一部不能沒收或不宜執行沒收時，追徵其價額。 編號2 上開犯罪事實一㈡： 依據被告周輝雄於109年5月1日第3次警詢中供承：本次犯行經其餘共犯告知，並未竊得任何財物等語（見警卷第14頁）。故本次犯行並無犯罪所得。 無 編號3 上開犯罪事實一㈢： 1.於109年4月30日前往被告周輝雄處所進行搜索時，共扣得7600元，另自證人林茗琦名下華南銀行北臺中分行保管箱中扣得33萬5000元。依據被告周輝雄於109年5月1日第3次警詢中供稱：本次犯行被告周輝雄共分得35萬元，其中33萬5000元，請證人林茗琦放至其名下華南銀行北臺中分行保管箱，另外6600元準備繳房租，1000元是給證人林茗琦等語（見警卷第11頁）。故扣案之34萬2600元，均應係本次犯行之犯罪所得。 2.故本次犯行犯罪所得共35萬元，扣案部分34萬2600元，即應依刑法第38條之1第1項規定諭知沒收。其餘未扣案之7400元，既屬其犯罪所得，仍應依刑法第38條之1第1項規定諭知沒收，並依同條第3項規定於全部或一部不能沒收或不宜執行沒收時，追徵其價額。 扣案之犯罪所得新臺幣34萬2600元沒收；未扣案之犯罪所得新臺幣7400元沒收，如全部或一部不能沒收或不宜執行沒收時，追徵其價額。 編號4 關於被告周輝雄所有扣案門號0000000000號之行動電話： 被告周輝雄於警詢中供承：4月27日晚上6點左右，被告尹貴鴻用通訊軟體Line打電話給我，約我晚上10點30分過去載他等語（見警4604卷第12頁）。是其所有扣案之上開行動電話，確曾於本案犯行中使用作為犯罪工具，自應依刑法第38條第2項規定宣告沒收。 扣案門號0000000000號行動電話1支（含上開門號SIM卡1張）沒收。 

附表三：關於被告尹貴鴻沒收之說明
 關於各次犯罪事實沒收之說明 沒收 編號1 上開犯罪事實一㈠： 1.依據告訴人黃○○之被害報 告書（見警卷第74頁），遭竊物品如下：玉墜16個（除扣案玉墜1個外）、玉鐲13只、天珠4條、玉墜項鍊2條、新臺幣10萬元、神明金牌1兩、普洱茶磚1塊。其中現金10萬元部分，因當場朋分予被告周輝雄2萬元，故所餘現金8萬元，及上開其他物品（除警卷第144頁告訴人黃○○指認遭竊之玉墜項鍊外），均應為被告尹貴鴻，及共犯許添琮、張元宏之犯罪所得。又被告尹貴鴻、共犯許添琮、張元宏就此部分犯罪所得，既難以區分各人分得之數，自應依刑法第38條之1第1項、第3項規定，諭知連帶沒收及連帶追徵之旨。 2.自第三人方○○處扣得之玉墜1塊（不含項鍊），第三人方○○雖主張上開玉墜為羅○○出賣，然此部分業經本院認定為告訴人黃○○遭竊之物，詳如前述。縱使無證據證明第三人方○○知悉扣案玉墜為犯罪所生之贓物，然第三人經營此類行業，通常會以低於市價之價格購入此類物品，且第三人方○○亦於審理中表示：如果將扣案玉墜賠給告訴人黃○○也可以接受等語（見本院卷三第309頁）。故考量被害人損害之填補與衡平，仍應依刑法第第38條之1第2項第2款規定宣告沒收。 未扣案之犯罪所得玉墜15個、玉鐲13只、天珠4條、玉墜項鍊2條、新臺幣8萬元、神明金牌1兩、普洱茶磚1塊，與許添琮、張元宏共同沒收，於全部或一部不能沒收，或不宜執行沒收時，與許添琮、張元宏共同追徵其價額。 扣案參與人方○○所有之玉墜1個（不含項鍊）沒收。 編號2 上開犯罪事實一㈡： 告訴人劉○○遭竊金額為現金1萬1千元，又被告周輝雄未分得上開贓款，故被告尹貴鴻、共犯許添琮、張元宏就此部分犯罪所得，既難以區分各人分得之數，自應依刑法第38條之1第1項、第3項規定，諭知連帶沒收及連帶追徵之旨。 未扣案之犯罪所得新臺幣1萬1千元，與許添琮、張元宏共同沒收，於全部或一部不能沒收，或不宜執行沒收時，與許添琮、張元宏共同追徵其價額。 編號3 上開犯罪事實一㈢： 1.被告尹貴鴻經扣案共1500元百元鈔票，業經本院認定係告訴人楊○○之財物，故此部分即應依刑法第38條之1第1項規定諭知沒收。 2.扣除上開扣案之1500元，及被告周輝雄就此次犯行所分得之贓款為現金35萬元，則其餘未扣案之現金327萬3千5百元、神明金牌21面，被告尹貴鴻、共犯許添琮、張元宏就此部分犯罪所得，既難以區分各人分得之數，自應依刑法第38條之1第1項、第3項規定，諭知連帶沒收及連帶追徵之旨。 扣案之犯罪所得新臺幣1千5百元沒收；未扣案之犯罪所得新臺幣327萬3千5百元、神明金牌21面，與許添琮、張元宏共同沒收，於全部或一部不能沒收，或不宜執行沒收時，與許添琮、張元宏共同追徵其價額。 編號4 關於被告尹貴鴻所有扣案門號0000000000號之行動電話： 被告周輝雄於警詢中供承：4月27日晚上6點左右，被告尹貴鴻用通訊軟體Line打電話給我，約我晚上10點30分過去載他等語（見警4604卷第12頁）。是其所有扣案之上開行動電話，確曾於本案犯行中使用作為犯罪工具，自應依刑法第38條第2項規定宣告沒收。 扣案門號0000000000號行動電話1支（含上開門號SIM卡1張）沒收。 

附表四：告訴人黃○○遭竊財物
編號 物品名稱 數量 價值 備註 1 玉墜 16個 4萬8千元  2 玉鐲 13只 40萬元  3 天珠 4條 1萬元  4 玉墜項鍊 2條 5千元  5 新台幣現金  至少10萬元  6 神明金牌 1面 5萬7千元 約1兩 7 普洱茶磚 1片 不詳   總計  約53萬元  

附表五：告訴人楊○○遭竊財物
編號 物品名稱 數量 價值 備註 1 新台幣現金  約350萬元 置放於理事主席楊金地辦公室抽屜 2 新台幣現金  約12萬5千元 置放於會計桌抽屜 3 神明金牌 15面 37萬5千元 約5錢多、上面有陳碧珠字樣 4 神明金牌 1面 2萬5千元 上有蔡裕興字樣 5 神明金牌 3面 3萬元 約2錢 6 神明金牌 2面 2萬元 約2錢 7 總計  407萬5千元  
所犯法條：
中華民國刑法第321條第1項
犯前條第1項、第2項之罪而有下列情形之一者，處6月以上5年以
下有期徒刑，得併科50萬元以下罰金：
一、侵入住宅或有人居住之建築物、船艦或隱匿其內而犯之。
二、毀越門窗、牆垣或其他安全設備而犯之。
三、攜帶兇器而犯之。
四、結夥三人以上而犯之。
五、乘火災、水災或其他災害之際而犯之。
六、在車站、港埠、航空站或其他供水、陸、空公眾運輸之舟、車、航空機內而犯之。